【裁判字號】    98,上訴,2481
【裁判日期】    990428
【裁判案由】    違反毒品危害防制條例等
【裁判全文】
臺灣高等法院臺中分院刑事判決        98年度上訴字第2481號
上  訴  人  臺灣彰化地方法院檢察署檢察官
上  訴  人
即  被  告  丙○○
選任辯護人  張秀瑜律師
            陳大俊律師
上  訴  人
即  被  告  壬○○
            己○○
            戊○○
            甲○○
上  列四人
共      同
指定辯護人  本院公設辯護人庚○○
上  訴  人
即  被  告  辛○○  男  25歲（民國○○年○○月○日生）
                    身分證統一編號：Ｚ000000000號
                    住澎湖縣白沙鄉通樑村通樑161-5號
上  一  人
選任辯護人  林伸全律師
上  訴  人
即  被  告  癸○○  男  32歲（民國○○年○月○○日生）
                    身分證統一編號：Ｚ000000000號
                    住彰化縣伸港鄉○○村○○路58號
                    現因另案於臺灣臺中監獄執行中
上  一 人
指定辯護人  本院公設辯護人庚○○
被      告  子○○  男  29歲（民國○○年○月○○日生）
                    身分證統一編號：Ｚ000000000號
                    住彰化縣和美鎮○○里○○路○段87巷78
                    號
                    現因另案在臺灣彰化監獄執行中
上  一  人
選任辯護人  陳忠儀律師
            林泓帆律師
上列上訴人等因被告等違反毒品危害防制條例等案件，不服臺灣
彰化地方法院九十八年度訴字第四一○號中華民國九十八年十月
十六日第一審判決（起訴案號：臺灣彰化地方法院檢察署九十七
年度偵字第九七四三、一一四二二號、九十八年度偵字第二四九
、三四九號），提起上訴，本院判決如下：
    主  文
原判決關於被告丙○○、壬○○、己○○、戊○○販賣第一級毒
品與定應執行刑部分，及關於被告辛○○與子○○部分，均撤銷
。
丙○○犯如附表二所示之罪，各處如附表二示之刑（含主刑及從
刑）。
壬○○、己○○共同犯如附表三所示之罪，均累犯，各處如附表
三所示之刑（含主刑及從刑）；主刑部分各應執行有期徒刑拾捌
年。
戊○○犯如附表四所示之罪，各處如附表四所示之刑（含主刑及
從刑）；主刑部分應執行有期徒刑拾柒年。
辛○○犯如附表四所示之罪，各處如附表四所示之刑（含主刑及
從刑）；主刑部分應執行有期徒刑拾壹年陸月。
子○○共同販賣第一級毒品，未遂，處有期徒刑捌年，扣案之第
一級毒品海洛因貳包（淨重○．○九公克）及其包裝均沒收銷燬
之。
其他部分，均上訴駁回。
丙○○上訴駁回部分，與撤銷改判部分，其主刑部分應執行有期
徒刑拾捌年，併科罰金新台幣陸萬元，罰金如易服勞役，以新台
幣壹仟元折算壹日。
    事  實
一、甲○○明知海洛因係屬毒品危害防制條例第二條第二項第一
    款所列管之第一級毒品，不得非法持有、販賣，詎因友人曾
    明發（原審另行審結）向其表示若願意幫忙販賣第一級毒品
    ，可獲取相當之報酬，其因謀生不易，遂答應曾明發提議，
    與曾明發共同基於販賣第一級毒品海洛因以營利之犯意聯絡
    ，於附表一所示之時、地，將附表一所示之二錢海洛因交付
    予丙○○，並收取價金新台幣（下同）四萬元，之後將該價
    金交給曾明發，曾明發並交付一千元之報酬給甲○○。
二、丙○○（綽號阿儒、小胖）曾於民國（下同）九十二年間，
    因犯竊盜罪，經臺灣彰化地方法院判處有期徒刑一年四月確
    定；又於九十四年間，因犯施用第一級毒品罪，經本院判處
    有期徒刑一年確定。嗣經接續執行，已於九十五年九月五日
    假釋出監並交付保護管束，後至九十六年三月二十三日假釋
    期滿，其假釋未被撤銷而視為有期徒刑執行完畢。詎猶不知
    悔改，明知海洛因係屬毒品危害防制條例第二條第二項第一
    款所列管之第一級毒品，不得非法持有、販賣，竟分別基於
    販賣第一級毒品海洛因以牟利之犯意，並以附表八所示其所
    有之物品為分裝工具，分別於附表二編號１至３所示之時地
    ，以表列方法，分別販賣附表二編號１至３所示之第一級毒
    品海洛因予蔡坤志、邱琨連及黃進峰等人。又與許順華（原
    審另行審理）共同基於販賣第一級毒品以牟利之犯意聯絡及
    行為分擔，由丙○○提供海洛因予許順華，再由許順華於附
    表二編號４至５所示之時間、地點，亦以附表八所示其所有
    之物品為分裝工具，先後販賣第一級毒品海洛因予附表二編
    號４至５所示之癸○○。丙○○另基於轉讓第一級毒品海洛
    因之犯意，分別於附表七所示編號１、２之時間、地點，先
    後轉讓如附表七編號１、２所示之第一級毒品海洛因予戊○○及施錫添等人。又於附表七編號３所示之時間、地點，指
    示施錫添將附表七編號３所示之海洛因轉讓交付予綽號「肉
    圓」之陳冠志（已歿），未料施錫添自行將該海洛因施用，
    致丙○○此部分之轉讓行為未果。
三、壬○○（綽號阿宏、幹宏、冠宏）前曾於九十三年間，因犯
    施用第一級毒品罪，經臺灣彰化地方法院判處有期徒刑十月
    確定；又因另犯施用第一、二級毒品罪，經同院另案號各判
    處有期徒刑十月、四月，並定其應執行刑為有期徒刑一年確
    定。上開案件經接續執行後，已於九十五年一月四日縮短刑
    期假釋出監並交付保護管束，後至九十五年三月二十日縮刑
    假釋期滿，其假釋未被撤銷而視為執行完畢。另己○○（綽
    號阿良）亦曾於九十二年間，因犯施用第一級毒品罪，經臺
    灣彰化地方法院判處有期徒刑八月確定，並於九十三年九月
    八日執行完畢。渠等二人猶不知悔改，均明知海洛因係屬毒
    品危害防制條例第二條第二項第一款所列管之第一級毒品，
    不得非法持有、販賣，竟與丙○○（丙○○此部分販賣第一
    級毒品之行為，未經檢察官於本案起訴）共同基於販賣第一
    級毒品海洛因以牟利之犯意聯絡及行為分擔，由丙○○提供
    其先以附表八所示工具分裝之毒品海洛因、及先後提供丙○○所有之門號0000000000、000000000
    0號ｓｉｍ卡二張以及不詳型號之行動電話手機、以及提供
    交通工具予壬○○及己○○，再由壬○○負責開車及接聽電
    話，以聯絡販賣毒品海洛因事宜，而己○○則負責交付毒品
    海洛因及向購買毒品海洛因者收受販賣毒品海洛因之價金，
    分別於附表三所示之時間、地點，分別販賣附表三所示第一
    級毒品海洛因予子○○、陳安然、黃國駿、曾正仲、粘義宏
    、陳佳新及何旺宴等人。
四、戊○○前曾於九十五年間，因犯施用第一級毒品三罪，經臺
    灣彰化地方法院九十五年度訴字第一七八一號刑事判決分別
    判有期徒刑七月、八月及九月，並定其應執行刑為有期徒刑
    一年六月確定，其後復經同院以九十六年度聲減字第二四七
    三號刑事裁定各減為有期徒刑三月十五日、四月及四月十五
    日，應執行有期徒刑九月確定，甫於九十七年三月十二日執
    行完畢。詎猶不知悔改，明知海洛因係屬毒品危害防制條例
    第二條第二項第一款所列管之第一級毒品，不得非法持有、
    販賣，竟與亦知此情之辛○○（綽號鳥仔）、丙○○（丙○○此部分販賣第一級毒品之行為，未經檢察官於本案起訴）
    共同基於販賣第一級毒品以牟利之犯意聯絡及行為分擔，由
    丙○○提供其以附表八所示分裝工具所分裝之毒品海洛因、
    聯絡販賣毒品海洛因之行動電話手機一支及0000000
    000號ＳＩＭ卡一張以及交通工具予戊○○及辛○○，再
    由戊○○負責開車及接聽電話聯絡販賣毒品事宜，而辛○○
    則負責交付毒品海洛因及向購毒者收受販賣毒品海洛因之價
    金，分別於附表四所示之時間、地點，先後販賣附表四所示
    第一級毒品海洛因予鄭宜明二次。
五、癸○○（綽號阿本）前曾於九十年間因犯竊盜罪，經本院九
    十年度上訴字第二○○八號刑事判決判處有期徒刑三年確定
    ；其又另因犯贓物罪及施用第二級毒品罪，經臺灣彰化地方
    法院分別判處有期徒刑三月及八月確定。癸○○所犯上開三
    罪被判處之有期徒刑因合於數罪併罰之規定，嗣經臺灣彰化
    地方法院先於九十三年間裁定其應執行刑為有期徒刑三年九
    月，其後因中華民國九十六年罪犯減刑條例之施行，經臺灣
    彰化地方法院以九十七年度聲字第二三○四號刑事裁定為減
    刑並定其應執行刑為有期徒刑三年五月確定，入監執行後，
    於九十六年五月二十三日假釋出監並交付保護管束，後至九
    十七年四月一日縮刑假釋期滿，其假釋未被撤銷而視為執行
    完畢。詎猶不知悔改，明知甲基安非他命係屬毒品危害防制
    條例第二條第二項第二款所列管之第二級毒品，不得非法持
    有、販賣，意仍基於販賣第二級毒品以牟利之犯意，分別於
    附表五所示之時地，販賣第二級毒品甲基安非他命予附表五
    所示之黃晉義及乙○○等人。
六、子○○明知海洛因係屬毒品危害防制條例第二條第二項第一
    款所列管之第一級毒品，不得非法持有、販賣，竟於九十七
    年七月二十日下午十六時之前，在其彰化縣和美鎮之住所，
    受壬○○之託，而與壬○○基於共同販賣第一級毒品海洛因
    以營利之犯意聯絡，騎乘壬○○所有車牌號碼為ＲＭ７－１
    ３２號之機車，將壬○○已販入之第一級毒品海洛因二包（
    合計淨重○．○九公克，另包裝均沾留毒品海洛因而無法析
    離）欲攜往約定地點以每包五百元之代價交付給上開年籍姓
    名不詳之成年購毒者，後於同日下午十六時，在在彰化縣和
    美鎮○○路四二六號前，經員警發現其行跡可疑，趨前盤查
    ，並在其身上扣得上開第一級毒品海洛因二包（合計淨重○
    ．○九公克），始未能實際完成上開第一級毒品海洛因之交
    易而未遂。
七、丙○○明知非經主管機關之許可，不得持有具殺傷力之列管
    槍、彈，竟於九十七年八月間某日，向綽號「肉圓」之陳冠
    志（已歿）購買具殺傷力之仿ＳＩＧＳＡＵＥＲ廠Ｐ２２０
    型半自動改造手槍一枝（槍枝管制編號：00000000
    00號）、具有殺傷力之口徑０．２２吋制式子彈一顆（已
    經試射而不再具有殺傷力）及具有殺傷力之直徑８．９±０
    ．５ＭＭ金屬改造子彈三顆（其中一顆子彈業經試射而不再
    具有殺傷力），而無故持有上開槍彈。嗣經員警於九十七年
    十月二十八日至丙○○位於臺中縣梧棲鎮○○街一八三巷二
    十五號租屋執行搜索，並查扣其所有已分裝欲供販賣之第一
    級毒品海洛因七十二包（淨重五．三四公克，純質淨重一．
    四一公克）、供販賣第一級毒品海洛因所用之附表八所示物
    品，及行動電話三支（Ｓｏｎｙ  Ｅｒｉｃｓｓｏｎ廠牌二
    支，其內並有00000000000號ＳＩＭ晶片卡、0
    000000000號ＳＩＭ晶片卡各一張；又ＮＯＫＩＡ
    廠牌一支，其內有0000000000號ＳＩＭ晶片卡一
    張）、ＳＩＭ晶片卡七張（其中含門號為00000000
    00號、0000000000號之ＳＩＭ晶片卡各一張）
    ，以及與販賣第一級毒品無關之帳冊一本、電話簿一本、房
    屋租賃契約書一本、辛○○之身分證、健保卡、印章各一枚
    、及現金一萬元等物，另扣得前述具有殺傷力之改造手槍一
    支、子彈四顆及不具殺傷力之子彈四顆而查獲。
八、案經彰化縣警察局移送暨彰化縣警察局和美分局報告臺灣彰
    化地方法院檢察署檢察官偵查起訴。
    理  由
壹、證據能力之說明
一、按被告以外之人於審判外之言詞或書面陳述，除法律有規定
    者外，不得作為證據；惟被告以外之人於偵查中向檢察官所
    為陳述，除顯有不可信之情況者外，得為證據；此於刑事訴
    訟法第一百五十九條第一項、一百五十九條之一第二項定有
    明文。經查本案下列所引用之證人丙○○、蔡坤志、邱琨連
    、黃進峰、癸○○、子○○、陳安然、黃國駿、曾正仲、粘
    義宏、陳佳新、何旺晏、鄭宜明、黃晉義、乙○○、戊○○
    、施錫添、壬○○等人於檢察官偵訊時以證人身分所為之證
    詞，均經具結，本案上訴人即被告（以下均簡稱為被告）甲○○、丙○○、壬○○、己○○、戊○○、辛○○、癸○○
    、子○○等人亦未主張或釋明上開證人於偵查中向檢察官為
    陳述時，其外部客觀情狀有何「顯有不可信之情況」，則依
    據刑事訴訟法第一百五十九條之一第二項之規定，證人丙○○等人於檢察官偵訊時所為之證詞，均應具有證據能力。
二、再按，有事實足認被告或犯罪嫌疑人有最輕本刑為三年以上
    有期徒刑之罪嫌，並危害國家安全或社會秩序情節重大，而
    有相當理由可信其通訊內容與本案有關，且不能或難以其他
    方法蒐集或調查證據者，得發通訊監察書。通訊監察書，偵
    查中由檢察官依司法警察機關聲請或依職權以書面記載第十
    一條之事項，並敘明理由、檢附相關文件，聲請該管法院核
    發，通訊保障及監察法第五條第一項第一款、第二項定有明
    文；而通訊監察錄音之譯文，僅屬依據監聽錄音結果予以翻
    譯之文字，固具文書證據之外觀，但實際上仍應認監聽所得
    之錄音帶或光碟，始屬調查犯罪所得之證物；刑事訴訟法第
    一百六十五條之一第二項所稱之證物，如其蒐證程序合法，
    並經合法調查，自具證據能力。因此檢察官如提出通訊監察
    錄音之譯文為其證據方法，實乃以其監聽所得之錄音帶或光
    碟，為調查犯罪所得之證物，法院本應依刑事訴訟法第一百
    六十五條之一所列之方法調查，以判斷該錄音帶或光碟是否
    與通訊監察錄音之譯文相符。而監聽錄音製作之譯文，雖通
    常為偵查犯罪機關單方面製作，然若被告或訴訟關係人對其
    真實性並無爭執，經法院於審判期日提示譯文供當事人辨認
    、表示意見並為辯論者，程序自屬適法（最高法院九十五年
    度臺上字第二九五號、九十四年度臺上字第四六六五號判決
    意旨參照）。經查本案經法官依行為時之通訊保障及監察法
    第五條第一項第一款規定核發通訊監察書，由司法警察執行
    通訊監察，其監聽錄音蒐證程序應屬合法，而上開監聽譯文
    之內容，被告及其辯護人、公訴人於原審及本院審理期間均
    不爭執上開譯文內容之真實性，且經本院依法踐行提示上開
    監聽譯文之調查證據程序，足見上開監聽譯文自有證據能力
    。
三、又按「被告以外之人於檢察事務官、司法警察官或司法警察
    調查中所為之陳述，與審判中不符時，其先前之陳述具有較
    可信之特別情況，且為證明犯罪事實存否所必要者，得為證
    據」，此於刑事訴訟法第一百五十九條之二定有明文。就本
    案被告子○○販賣第一級毒品未遂罪部分，證人壬○○在司
    法警察調查中所為之陳述，雖與其嗣後在法院審判中所為之
    證詞內容不符。惟依據證人壬○○在原審法院所證述：「（
    之前於警詢、偵訊所述是否實在？）實在」等語（見原審卷
    三第二三三頁），堪認其在司法警察調查時，並未經司法警
    察以不正或非法之方法取證，而當時距案發當時較近，記憶
    較為深刻可信，如再與其嗣後在原審法院或證稱毒品是要給
    被告子○○施用等語、或證稱：「（兩包收多少錢？）他沒
    有收錢回來，因半路被查獲」之證詞前後兩歧情況相互比較
    ，證人壬○○在司法警察調查時，顯較無因為人情困擾或利
    害盤算而影響其證詞之情形；則證人壬○○在司法警察調查
    時所為之陳述，自堪認定具有較可信之特別情況，且為證明
    被告子○○犯罪事實存否所必要，自得採為證據。
四、末按「被告以外之人於審判外之陳述，雖不符前四條之規定
    ，而經當事人於審判程序同意作為證據，法院審酌該言詞陳
    述或書面陳述作成時之情況，認為適當者，亦得為證據」、
    「當事人、代理人或辯護人於法院調查證據時，知有第一百
    五十條第一項不得為證據之情形，而未於言詞辯論終結前聲
    明異議者，視為有前項之同意」，此於刑事訴訟法第一百五
    十九條之五第一、二項定有明文。除上開部分外，本院下列
    所引用被告以外之人於審判外之陳述證據，經本院於審理期
    日依法踐行調查證據程序，而公訴人、被告及其辯護人均不
    爭議其證據能力，本院審酌上開證據之製作與取得並無不當
    或非法，認以之為證據亦屬適當，爰均採為證據。
貳、關於有罪部分
甲、關於販賣毒品部分
一、販賣第一級毒品海洛因部分
（一）被告甲○○販賣第一級毒品部分
      本案被告甲○○確有附表一所示之犯罪事實，業據被告甲○○於原審法院審理時坦白承認（見原審卷三第二五九頁
      ）。嗣在本院審理期間，其所提出之刑事上訴狀雖先辯稱
      ：案發當天伊僅是受曾明發之委託，幫忙接電話，再將曾
      明發交託之物品攜至約定地點交給丙○○，事後曾明發才
      再自動補貼伊一千元油錢等語；但被告甲○○其後在本院
      準備程序及審理期日則均已再為認罪之陳述（見本院卷一
      第二五九頁、卷二第九九頁）。就被告甲○○此部分所犯
      ，並經證人即同案被告丙○○於九十八年一月十六日檢察
      官偵訊時，證述：「福安宮這次是我老板（指曾明發）要
      外出，老板叫我打電話給老板，但是電話是他（指被告甲○○）接的，我們就約好在福安宮對面的便利商店見面，
      這次是拿海洛因二錢，我當場把四萬元交給甲○○，這大
      概是去年八、九月的某一天晚上，我老板就是曾明發」等
      語明確（見九七三四號偵卷卷二第一八六頁）。如再參酌
      證人丙○○於九十七年十月二十八日檢察官偵訊時，指證
      該次交易之時間是「上個月」（即九十七年九月月間，見
      九七三四號偵卷卷一第四一頁），足徵被告甲○○之自白
      ，核與事實相符。又曾明發既因被告甲○○共同販罪而交
      付一千元給被告甲○○作為報酬，足堪認定上開毒品海洛
      因之買賣，有販入與賣出之價差甚明。本案被告甲○○此
      部分犯行之犯罪事證明確，堪以認定。
（二）關於被告丙○○販賣第一級毒品部分
  １、本案被告丙○○對於伊確有附表二編號１至３所示之販賣
      第一級毒品等犯罪事實，已於偵、審中及於本院審理時均
      坦白承認。被告丙○○此部分犯罪事實，復經證人蔡坤志
      、邱琨連、黃進峰三人先後於司法警察調查時，及於檢察
      官偵訊時，分別指證被告丙○○確有此部分犯罪事實明確
      （見九十七年度偵字第九七四三號卷第九十八頁、警第0
      00000000號卷第五七至五八頁、第二五四至二五
      六頁、警第九七○○號卷第二五八頁反面、九十七年度他
      字第一一○○號卷第一四五、一八三頁）。此外，復有行
      動電話門號0000000000、000000000
      0之通訊監察譯文、上開證人指認犯罪嫌疑人紀錄表及被
      告丙○○與邱琨連、黃進峰等人交易毒品照片（見警分偵
      字第９７００號警卷第二五四至二五六頁、第二六一頁）
      等在卷可稽。綜上證據，被告丙○○此部分販賣第一級毒
      品之犯行均堪認定。又依據證人蔡坤志、邱琨連、黃進峰
      於警詢及偵查中所證述：其等是向丙○○購買毒品，也是
      丙○○出來交付毒品等語，並未曾論及許順華有參與附表
      二編號１至３所示之販賣毒品過程，復依卷內事證，並無
      證據證明許順華參與上開販賣第一級毒品海洛因，故公訴
      人指述許順華亦有參與被告丙○○此部分販賣第一級毒品
      之犯行部分，尚不能認與事證相符，併予敘明。
  ２、又本案被告丙○○對於附表二編號４至５所示之販賣第一
      級毒品犯行部分，已於偵查中坦白承認。其後被告丙○○
      於原審法院審理時，雖曾辯稱：「這件事情我不知道，許
      順華的毒品是從我這邊拿的，他出去交付毒品給癸○○我
      不知道，錢他也沒有交給我」等語（見原審卷三第二六○
      頁）；繼於本院準備程序辯稱：「我跟癸○○沒有接觸過
      ，許順華什麼時候拿給癸○○我不也知道，那個毒品是不
      是我的，我也不知道」云云（見本院卷一第二六○頁）；
      但其後在本院審理期日，被告丙○○對此部分犯行已為認
      罪之陳述（見本院卷二第九九頁）。再者，證人癸○○於
      九十八年一月二十日司法警察調查時，已經陳述：「我是
      向許順華購買過二次海洛因，第一次於九十七年七月中旬
      ，以新台幣三千五百元，在他家彰化縣伸港海尾村購得一
      包海洛因。第二次於九十七年八月初，以新台幣四千元，
      在他家彰化縣伸港鄉海尾村購得一包海洛因，這二次交易
      均有成功」等語（見九十七年度偵字第九七三四號卷第一
      九二頁）；繼並於檢察官偵訊時，供陳上開二次向許順華
      購買第一級毒品海洛因之情（見同上偵卷第二二二頁）。
      而本案被告丙○○於九十七年十一月二十五日檢察官偵訊
      時，亦有供述：「（你跟許順華如何合作賣毒品？）我有
      時候在睡覺或不在，壬○○需要毒品時，許順華會幫我送
      過去，我們約（九十七年）年中一起合作，合作到他搬走
      ，他曾與我住在一起二、三個月」等語（見同上偵卷第五
      五頁）；如以被告丙○○供述其與許順華住在一起合作賣
      毒品之時間研判，許順華交付給癸○○之毒品海洛因，應
      係被告丙○○所有。再參酌被告丙○○於原審法院準備程
      序對於此部分犯罪事實亦自白不諱，並供述：「我沒有販
      賣毒品給癸○○，應該是許順華與他接觸的，我與許順華
      係一起販賣，如果壬○○打電話來，我沒有時間，就由許
      順華代替我拿毒品給壬○○，我們兩人都是一起販賣毒品
      ，沒有分彼此」等情觀之，被告丙○○此部分自白應與事
      實相符，堪以採信。此外，本案經警持搜索票於九十七年
      十月二十日在被告丙○○位於臺中縣梧棲鎮○○街一八三
      巷二五號租屋處執行搜索而查扣如事實欄所記載之扣押物
      品之事實，復有搜索票、搜索扣押筆錄附卷，及上開扣案
      物品扣案可資佐證。另上開經警扣得之七十二包毒品，經
      送法務調查局藥物實驗室鑑定，確係第一級毒品海洛因，
      合計淨重五．三四公克，純質淨重一．四一公克，此情亦
      有該局九十七年十二月二十六日調科壹字第○九七二三○○四五九四○號鑑定書在卷足參（以下關於被告壬○○、
      己○○、戊○○、辛○○部分，上開證據亦足為其等犯行
      之佐證，以下不再贅述），而本案被告丙○○亦坦承其販
      賣第一級毒品海洛因確有營利。事證明確，本案被告丙○○之此部分之犯行亦堪以認定。
（三）關於壬○○與己○○（及未經起訴之丙○○）之附表三所
      示共同販賣第一級毒品海洛因之犯行部分：
  １、本案被告壬○○與己○○二人對於附表三所示之犯罪事實
      ，已於檢察官偵訊時，及於原審法院審理時，均為認罪之
      陳述。其等二人均於檢察官偵訊時，供述：因為沒錢施用
      毒品，丙○○請伊等幫忙賣，伊等才替丙○○販賣毒品（
      海洛因）等語（見九七三四號偵卷卷二第一四三頁）；後
      在原審法院審理時，被告壬○○亦供承：伊自從九十七年
      七月底起至同年十月底止，與己○○一同幫丙○○販賣毒
      品，伊負責接電話及開車，而己○○則負責交付及收錢等
      語；另被告己○○亦坦承確有與壬○○一起幫丙○○販賣
      毒品之情。嗣在本院審理期間，被告己○○亦均為認罪之
      陳述。而本案被告壬○○所提出之刑事上訴狀，雖曾辯稱
      ：伊僅替人交付，未從中獲得利潤，並無牟利意圖，不能
      僅憑附表三各欄所示購毒者即證人子○○等人反覆不一之
      指證，即對伊論處販賣第一級毒品之罪責等語；並於本院
      準備程序辯稱：「子○○部分次數不對，有部分是他向我
      要的，不是販賣給他」云云（見本院卷一第四七、二六一
      頁）；惟其後在本院審理期日，被告壬○○則已再為認罪
      之陳述（見本院卷二第一○一頁）。如徵之其在偵、審中
      坦承係為獲得丙○○免費提供毒品之對價而替丙○○販賣
      毒品海洛因之情，被告壬○○在其所提出之刑事上訴狀，
      所辯稱伊僅替人交付，未從中獲得利潤，並無牟利意圖云
      云，尚難認與事實相符，自非可以採信。
  ２、又本案被告壬○○與己○○二人之上開犯行，亦據證人子
      ○○、陳安然、黃國駿、曾正仲、粘義宏、陳佳新及何旺
      晏等人分別於司法警察調查時及於檢察官偵訊時，分別指
      證其等二人之附表三所列犯行甚詳（見九十七年度偵字第
      九七三四號卷一第二九、三○、二三六、二一九至二二五
      、二四○至二四八頁、警第000000000號第一卷
      第三四三至三四五頁、第二三○頁、警第0000000
      00號第二卷第六八至七七頁、第一三二至一三三頁、第
      一五六至一五九頁、第一八四至一八五頁、警第九七○○
      號卷第二七○、二七一、二七五頁、九十七年度他字第一
      一○○號卷第一五二、一七三頁）。證人即同案被告丙○○亦於原審法院審理中供述：伊販賣毒品，由壬○○負責
      開車及接電話，而己○○負責收錢及交付毒品，伊拿五十
      五包毒品給壬○○、己○○，一包五百元，壬○○及己○○事後會交付二萬元，其餘毒品及毒品價金則由他們自行
      處理，電話、汽車都是我交付給壬○○使用等語。核與被
      告壬○○與己○○自白內容相符。足認壬○○、己○○與
      丙○○共同基於販毒第一級毒品之犯意聯絡及行為分擔，
      由丙○○提供毒品、手機及交通工具，再由壬○○及己○○分別於附表三所示之時地，販賣第一級毒品海洛因予附
      表三所示之子○○、陳安然、黃國駿、曾正仲、粘義宏、
      陳佳新及何旺晏等人。
  ３、另證人子○○在本院審理時，雖然證稱：只曾向被告壬○○買過二、三次毒品海洛因，即附表三編號３、５、８部
      分有買，其他是向被告壬○○要，有要到幾次，有幾次沒
      有要到等語（見本院卷二第九一頁）。惟此與證人子○○
      在檢察官偵訊時所為之證詞內容不合。且本案被告壬○○
      因缺錢購買毒品施用而至販賣毒品海洛因，其於檢察官偵
      訊時，亦供承：伊與己○○一次向丙○○拿五十五包毒品
      海洛因，一包賣五百元，要交二萬元給丙○○，剩下的毒
      品海洛因大部分是由伊與己○○用掉了等語（見九七四三
      號偵卷卷一第二五頁），可見其甘冒四十次販賣第一級毒
      品海洛因之罪責，只可分到七至八包之海洛因可供己施用
      ，在此情形，被告壬○○豈會因為證人子○○之需索，即
      甘將毒品海洛因無償供給證人子○○施用？證人子○○上
      開證詞，顯非可信。其後被告壬○○在本院訊問犯罪事實
      之時，亦已為認罪之陳述，證人子○○之上開證詞，自不
      足為有利被告壬○○之認定。
  ４、此外，復有行動電話門號0000000000、000
      0000000、0000000000之通訊監察譯文
      、證人指認犯罪嫌疑人紀錄表及被告壬○○等人與陳安然
      、曾正仲、何旺晏等人交易毒品照片（見警分偵字第九七
      ○○警卷第二五四至二五六頁、第二六一頁、九十七年度
      九七三四號偵卷第一五八至一六二頁、彰警刑偵第一字第
      ○000000000第二卷第二七六至二八○頁）等在
      卷可稽，足見被告壬○○與己○○之自白內容核與事實相
      符。又依據被告壬○○與己○○之自白內容，其等既均係
      因為缺錢購買毒品施用而至販賣毒品海洛因，且伊等一次
      向丙○○拿五十五包毒品海洛因，一包賣五百元，要交二
      萬元給丙○○，剩下的毒品海洛因則可由伊等二人均分，
      則其等二人販賣毒品海洛因顯有價差可得，被告壬○○與
      己○○有販賣第一級毒品海洛因以營利之犯意與行為，此
      情應可認定。事證明確，被告壬○○與己○○之上開犯行
      均堪認定。
（四）關於戊○○、辛○○（及未經起訴之丙○○）共同販賣第
      一級毒品海洛因部分
  １、本案被告戊○○於司法警察調查時，及於檢察官偵訊時，
      均矢口否認伊有販賣第一級毒品海洛因之犯行（見警第0
      000000000號卷一第二八六頁、九七三四號偵卷
      卷二第一四三頁）；後在原審法院審理時，則辯稱：只曾
      受被告丙○○之託，駕車搭載被告辛○○去送「藥」給鄭
      宜明一次，「藥」是被告辛○○拿給鄭宜明，伊只是開車
      ，事先不知道是去販賣毒品等語。繼在本院審理期間，依
      據其所提出之刑事上訴狀，被告戊○○原係辯稱：伊是因
      為基於丙○○曾經無償提供海洛因之情誼，才受丙○○之
      託，代接鄭宜明二次撥來的電話，但鄭宜明在電話中僅告
      知約在加油站見面，請伊代為轉達，其後丙○○因為辛○○是澎湖人，恐其對路況不熟，才央請伊駕車搭載辛○○
      前往約定之加油站，到達之後，辛○○與鄭宜明交易毒品
      之事，伊全未參與，伊並無共同販賣毒品海洛因以營利之
      犯意，亦未參與販賣毒品海洛因之行為，最多僅係幫助犯
      等語（見本院卷一第四三頁）；但在其後另再提出之答辯
      理由狀，被告戊○○已坦承係因基於丙○○曾經無償提供
      海洛因之情誼，為還人情，才受共同被告丙○○之託，前
      後二次駕車搭載被告辛○○前去與鄭宜明交易毒品海洛因
      之情，但仍以：亦並未參與販賣毒品海洛因之行為，應僅
      是幫助犯，且供出毒品來源及自白案情，應依毒品危害防
      制條例第十七條第一、二項之規定減輕其刑等語置辯。另
      外，本案被告辛○○於檢察官偵訊時，已經坦承曾經多次
      與被告戊○○同去彰化縣和美鎮以一包五百元之代價販賣
      白色粉末之毒品之情（見九七三四號偵卷卷二第三三頁）
      ；其後在原審法院審理時，被告辛○○於原審法院準備程
      序及審理期日，均為認罪之陳述（見原審卷一第二六六、
      二六七頁，卷三第二六一頁）；嗣在本院審理時，被告辛○○亦為認罪之陳述，但仍以：伊之販賣毒品所得均交給
      被告丙○○，並非為獲取個人不法利益，伊有正當工作並
      有動力小船駕駛專長，犯後態度良好，應審酌刑法第五十
      七條之規定從輕量刑等情詞，請求從輕量刑。
  ２、經查，本案被告戊○○與辛○○之附表四所示販賣第一級
      毒品海洛因之犯行，除據被告辛○○於偵查及原審法院審
      理中均自白不諱，且經被告戊○○在本院審理期間，坦承
      接聽證人鄭宜明之電話且駕車搭載被告戊○○前去約定地
      點完成毒品海洛因之買賣之外，並經證人鄭宜明先後於檢
      察官偵訊時，及於原審法院審理時，分別證述：「我都是
      施用海洛因」、「（毒品海洛因）後來是跟000000
      0000電話持有人【建安】拿了二、三次海洛因，我都
      是用剛剛所說的那支電話聯絡，地點都是約在和美鎮○○
      路的加油站，我每次都拿五百元」、「他來的時候都二個
      人，另外一個人都叫他【鳥仔】，【鳥仔】是年輕人，好
      像住在澎湖」（見九七三四號偵卷卷一第一八九、一九○
      頁）、「（問起訴書記載九十七年八月間，你買兩次海洛
      因，彰化縣和美鎮○○路旁加油站？）正確，有二至三次
      」、「（問兩次都是跟何人買？）綽號鳥仔及戊○○，鳥
      仔的真實姓名我不知道（並當庭指認鳥仔就是辛○○），
      我打電話去，都是戊○○接聽的」、「（問該兩次之交易
      如何進行？）我打電話都是戊○○接的，約地點，東西是
      鳥仔拿給我的」、「（戊○○做什麼事情？）開車」、「
      我不知道（毒品來源）」、「（毒品每次你都是買多少錢
      ？）五百元」、「（五百元多少數量？）一小包」（見原
      審卷三第二三五、二三六頁）等情。此外，被告辛○○在
      原審法院審理時，亦以證人身分證述：伊是幫丙○○，伊
      與戊○○確實有去和美鎮○○路的加油站，因伊不認識路
      ，丙○○才叫戊○○開車載伊等語。依據證人鄭宜明在偵
      、審中之證詞，其顯不知其所購買之毒品海洛因實際是被
      告丙○○所有。其既能在電話中與證人鄭宜明為毒品海洛
      因買賣之約定，且證人鄭宜明亦知其綽號為「建安」，並
      可指認被告戊○○本人，嗣後被告戊○○又駕車搭載被告
      辛○○前往約定地點完成毒品買賣之交易，參諸上情，被
      告戊○○應有共同販賣上開毒品海洛因之犯意聯絡，且亦
      有參與此部分犯行之實行，其犯情應甚明確。被告戊○○
      以上開情詞辯稱只是代接鄭宜明二次撥來的電話，又因被
      告陳明對路況不熟，才受託駕車搭載被告辛○○前往約定
      地點完成毒品買賣之交易，應僅是幫助犯云云，尚非可採
      。又本案被告戊○○與辛○○所販賣之毒品海洛因是被告
      丙○○所有，被告丙○○既不否認其販賣毒品海洛因是有
      營利，且徵之實際，近年來毒品濫用，危害國民健康與社
      會安定日益嚴重，治安機關對於販賣或施用毒品之犯罪行
      為，無不嚴加查緝，各傳播媒體對於政府大力掃毒之決心
      亦再三報導，已使毒品不易取得且物稀價昂，苟被告戊○○與辛○○有償交付海洛因之交易過程中無利可圖，縱屬
      至愚，亦無甘冒被取締移送法辦判處重刑之危險而平白從
      事上開海洛因交易之理，是上開海洛因之販賣，應有買賣
      價差之利益，此應屬合理可信之認定。
  ３、綜上理由，本案被告戊○○、辛○○確有與共同被告丙○○共同基於販賣第一級毒品海洛因之犯意聯絡及行為分擔
      ，由丙○○提供毒品，由辛○○及戊○○於附表四所示之
      時地，販賣第一級毒品海洛因給鄭宜明二次，犯罪事證明
      確，被告戊○○、辛○○此部分之犯行均堪認定。
（五）關於被告子○○販賣第一級毒品海洛因部分
  １、本案被告子○○雖坦承伊確有於前開時、地，被警查獲第
      一級毒品海洛因二包等情，但被告子○○矢口否認伊有上
      開販賣第一級毒品海洛因未遂之犯罪情事，並辯稱：當天
      是壬○○叫伊拿電話去給一個騎乘紅色機車之人，至於伊
      身上被警查獲之第一級毒品海洛因二包，是壬○○要請伊
      施用的等語。
  ２、然查：
（１）本案被告子○○於九十七年十月二十八日檢察官訊問其有
      無幫助被告壬○○送海洛因給別人時，雖先否認有此犯情
      ，但經檢察官再為訊問，被告子○○已經供述：「（九十
      七年七月二十日那天是怎麼回事？）那天我要出去，我要
      拿東西給人家，當天壬○○剛好到我家，他要我幫他拿，
      我出去就被抓了，我只有幫他送這一次而已」等語（見九
      七三四號偵卷卷一第二九頁）。而本案被告壬○○除先於
      司法警察調查時，陳稱：「（你尚有與何人共同販賣海洛
      因毒品？）曾有一次我在子○○家裏坐，子○○在我上廁
      所時接聽我的電話（0000000000）後，告訴我
      有人要購買海洛因毒品，他要騎我所有的機車ＲＭ７－１
      ３２去送毒品，等了很久子○○都沒有回來，後來才知道
      子○○持有毒品被警方查獲」等情（見警0000000
      000號卷第二二○頁）之外，其並於九十七年十月二十
      八日檢察官偵訊時，陳證：「（你有沒有跟別人一起賣海
      洛因？還是自己一個人賣？）我有跟別人賣，從今年七月
      開始，做後一次是十幾天前，因為我自己有在施用毒品，
      一開始我是找阿儒拿毒品海洛因，當時我沒有工作，阿如
      就問我是否要幫他跑，這樣我就有毒品施用」、「我負責
      開車及接電話」、「（提示通訊監察譯文，問：九十七年
      七月二十日你以0000000號電話打給丙○○的00
      00000000電話何事？）那個少年就是子○○，他
      把我的手機拿走了，當時我在子○○家裡，結果他在半路
      就被警察攔住了」、「（那你在警局說【他在我上廁所時
      接聽我的電話，告訴我有人要購買海洛因毒品，他要騎我
      所有的機車去送毒品，等了很久他都沒有回來，後來才知
      道他被警方抓了】是怎麼回事？）是我拜託他幫我拿去的
      ，還沒有拿過去就被抓了」、「（你剛所述關於．．．子
      ○○涉嫌販賣毒品部分，是否屬實？）實在」等語（見九
      七三四號偵卷卷一第二五、二六頁）。依據證人壬○○之
      上開陳述與證詞，被告子○○顯然於九十七年七月二十日
      下午十六時之前，有在其彰化縣和美鎮之住所，受證人壬○○之託，而與證人壬○○基於共同販賣第一級毒品海洛
      因以營利之犯意聯絡，騎乘證人壬○○所有車牌號碼為Ｒ
      Ｍ７－１３２號之機車，將證人壬○○已販入之第一級毒
      品海洛因二包（合計淨重○．○九公克）欲攜往約定地點
      交付給上開年籍姓名不詳之成年購毒者，後於同日下午十
      六時，在在彰化縣和美鎮○○路四二六號前被警查獲而未
      遂。
（２）被告子○○雖在法院審理中，即辯稱：當天是證人壬○○
      叫伊拿電話去給一個騎乘紅色機車之人等語。證人壬○○
      在原審法院審理時，亦有證稱上開二包毒品海洛因，是要
      給被告子○○施用云云（見原審卷三第二三三頁）。惟證
      人壬○○在九十七年七月二十日下午四時三十七分許，固
      有利用○四－0000000號之電話，撥打被告丙○○
      持用之0000000000號行動電話，向被告丙○○
      告知：「我這邊出事情，他把手機拿出去囉」、「我叫一
      個少年的拿出去，他．．．就．．．被抓了」、「電話就
      被他拿去，電話就被他拿出去」等語，並在司法警察調查
      時，就此部分陳稱：「這是我在和美市場內以公共電話撥
      打給丙○○的通話內容，內容就是我向丙○○說【少年的
      】子○○被警察抓了，丙○○急忙問交付給我的工作手機
      下落等內容，【少年的】就是子○○」等情（見警000
      0000000號卷第二二一、二二四頁）。但在被告子
      ○○取走證人壬○○之上開手機之後，證人壬○○既只能
      利用公共電話向丙○○報告被告子○○被警查獲之情，顯
      見證人壬○○當日並未另持有其他行動電話。其在司法警
      察調查時，亦陳稱此係其丙○○交付之工作（即販毒）手
      機；則證人壬○○豈有要被告子○○將其販賣毒品供聯絡
      之用之行動電話交給他人之理。而本案被告子○○既要前
      去約定地點完成毒品交易之行為，其攜帶證人壬○○持用
      之上開行動電話以備臨時再為聯絡之用，此亦為情理之常
      ，自難以被告子○○同有攜帶上開行動電話之事實，即據
      以認定被告子○○被查獲之毒品海洛因並非是要供販賣交
      付。被告子○○此部分所辯，尚難採信。另證人壬○○在
      原審法院審理時，雖曾證稱：毒品海洛因兩包是要給被告
      子○○施用等語，但徵之其又證稱：「當天子○○出去，
      我不知道他要出去做什麼」、「（兩包收多少錢？）他沒
      有收錢回來，因半路被查獲」等情，其在原審法院審理時
      所為之證詞顯然前後兩歧，自不足為有利被告子○○之認
      定。
（３）證人壬○○係一次向丙○○拿五十五包海洛因，每包以五
      百元賣出，再繳回二萬元給丙○○，餘款七千五百元即係
      其販賣營利所得，此情亦經證人壬○○在司法警察調查時
      陳述在卷。經警查扣扣之上開毒品二包經送法務部調查局
      鑑定結果，確係海洛因，淨重○．○九公克，此情並有該
      局濫用藥物實驗室鑑定書在卷可憑。綜上所述，被告子○○此部分之犯罪事證已甚明確，其犯行堪予認定，應予依
      法論科。
二、關於被告癸○○販賣第二級毒品甲基安非他命部分
（一）本案被告癸○○對其確有附表五所示之販賣第二級毒品甲
      基安非他命之犯行，已於檢察官偵訊時（見九七三四號偵
      卷卷二第二二二頁、三四九號偵卷第四三、四四頁），及
      於原審法院準備程序及審理期日均坦白承認（見原審卷一
      第二六三、二六四頁，卷三第二六二頁）。依據被告癸○○在原審法院審理時所供述：甲基安非他命係在二水以一
      錢一萬元向「銅鐘」販入，一錢再以四分之一分裝，一包
      賣五千元等語（見原審卷三第二六二頁）觀之，其有營利
      之犯意與行為，此情甚為明確。
（二）又被告癸○○在本院審理期間，雖先於上訴狀辯稱：購入
      之甲基安非他命均是要供己施用，後係因與證人黃晉義、
      乙○○有金錢借貸關係，為償債務，迫不得已，才交付甲
      基安非他命給證人黃晉義、乙○○二人，並無營利意圖等
      語（見本院卷一第三一頁）；後又改稱：「黃晉義的部分
      我認罪，乙○○的部分是轉讓」云云（見本院卷一第二六
      二頁），並請求傳提證人乙○○詰問。惟依據被告癸○○
      在原審法院所供述上情，其縱係以甲基安非他命抵債，亦
      堪認有價差之利益，此亦屬販賣營利行為無誤。證人乙○○在本院審理時，亦證稱被告癸○○交付之甲基安非他命
      一包，如其向他人購買，市價大約二、三千元左右等語（
      見本院卷二第九○頁），足認被告癸○○以之抵付三千元
      之債務，亦有買賣價差之利得。被告癸○○在本院審理時
      ，以上開情詞置辯，尚非可信。此外，被告癸○○之上開
      犯行復據證人黃晉義及乙○○二人分別於檢察官偵訊時證
      述明確（見三四九號偵卷第五二至五四頁、第五六至五七
      頁）。其中，起訴書雖僅記載被告癸○○販毒第二級毒品
      甲基安非他命予乙○○之時間為九十七年九月間，但證人
      乙○○既於偵查中證述：「當時其牙痛，癸○○有交付甲
      基安非他命」等語，且並於司法警察調查時陳述：其係於
      九十七年九月二十日撥打0000000000行動電話
      ，是因其牙痛等情；則被告癸○○販毒第二級毒品甲基安
      非他命給證人乙○○之時間，應可認定係在九十七年九月
      二十日。此外，復有行動電話門號0000000000
      、0000000000號之通訊監察譯文及上開證人指
      認犯罪嫌疑人紀錄表各一份在卷可稽，事證明確，被告癸○○此部分販賣第二級毒品甲基安非他命之犯行應可認定
      。
乙、關於被告丙○○轉讓第一級毒品海洛因部分
    本案被告丙○○確有附表七所示之轉讓第一級毒品海洛因之
    犯行，業經被告丙○○於偵查中及原審法院及本院審理時均
    自白不諱，核與證人戊○○、施錫添於偵查中證述情節相符
    （見九十七年度偵字第九七三四號卷第二十頁、九十八年偵
    字三四九號卷第六八頁、九十七年度七三一七三號警卷第二
    卷第三一頁），復有行動電話門號0000000000之
    通訊監察譯文在卷可稽，足見被告丙○○上開自白內容核與
    事實相符。本案事證明確，被告丙○○之犯行堪予認定，應
    予依法論科。
丙、關於被告丙○○非法持有槍彈部分
    上揭事實，業經被告丙○○於警、偵訊中，及於原審法院及
    本院審理時，均自白不諱，復有仿ＳＩＧＳＡＵＥＲ廠Ｐ２
    ２０型半自動改造手槍一枝（槍枝管制編號：000000
    0000）、口徑０．２２吋制式子彈一顆、直徑８．９±
    ０．５ＭＭ金屬改造子彈三顆及另四顆改造子彈扣案可稽。
    而上揭扣案手槍及子彈經送內政部警政署刑事警察局鑑驗結
    果，認:(一)送鑑手槍一支（槍枝管制編號00000000
    00號），係由仿ＳＩＧＳＡＵＥＲ廠Ｐ２２０型半自動手
    槍製造之槍枝，換裝土造金屬槍管而成，擊發功能正常，可
    功擊發適用子彈，認具殺傷力。(二)送鑑子彈八顆，一顆認係
    口徑０．２２吋制式子彈，經試射，可擊發，認具殺傷力；
    四顆，認均係非制式子彈，由金屬彈殼組合直徑９．０±０
    ．５ＭＭ金屬彈頭而成，採樣一顆試射，雖可擊發，惟發射
    動能不足，認不具殺傷力；三顆，認均係非制式子彈，由金
    屬組合直徑８．９±０．５ＭＭ金屬彈頭而成，採樣一顆試
    射，可擊發，認具殺傷力；此情亦有內政部警政署刑事警察
    局九十七年十一月二十八日刑鑑字第○九七○一七一一一七
    號鑑驗書附卷可佐（見九七三四號偵卷卷二第一三五至一三
    八頁）。是被告丙○○之自白核與事實相符，應為可採。事
    證明確，被告丙○○此部分之犯行，亦堪予認定，應依法論
    科。
丁、上開有罪部分之論罪及法律適用部分
一、按上開被告等行為後，毒品危害防制條例業於九十八年五月
    二十日修正公布，並於同月二十二日施行。又法規之制定與
    法規之修正，如有特定生效日之必要者，依中央法規標準法
    第十四條或第二十條第二項準用第十四條之規定，應分別特
    定其施行日期。法規制定或前次修正基於特殊因素所特定之
    施行日期，並不適用於日後修正或再次修正之條文。又法律
    之制定或修正，若未明定施行日期者，中央法規標準法雖未
    規定應自何時生效，然法律既經制定或修正並經總統公布，
    自應依一般原則，自公布日起算至第三日發生效力。至於九
    十二年七月九日修正公布之毒品危害防制條例第三十六條規
    定：「本條例自公布後六個月施行。」其立法理由係謂：「
    (1)依修正草案第二條第三項規定，法務部需會同衛生署成立
    審議委員會每三個月定期檢討調整毒品之分級及品項，而本
    次新增第四級毒品，有需要在新法施行前先經該審議會檢討
    後再調整公布，爰預留六個月緩衝期，以利處理。(2)依本條
    例新修正之規定，有必要再訂定相關子法及修正相關法規，
    以配合本條例之施行，故亦有需要預留適當緩衝期，以利訂
    頒相關子法及相關法規之配合修正。」故該條規定，顯係因
    應該次修正之需，始預留適當之緩衝期。與本次之修正並未
    定有施行日期之特別規定，且亦未明示係基於何特殊因素而
    修正，自並不能適用九十二年七月九日修正公布之毒品危害
    防制條例第三十六條自公布後六個月施行之規定（司法院九
    十八年六月二十九日院臺廳刑一字第○九八○○一四六四三
    號函示意旨參照）。
二、次按行為後法律有變更時，適用行為時之法律，但行為後之
    法律有利於行為人時，適用最有利於行為人之法律，刑法第
    二條第一項定有明文。經查毒品危害防制條例經上開修正施
    行後，毒品危害防制條例第四條第一項、第二項，已由「製
    造、運輸、販賣第一級毒品者，處死刑或無期徒刑；處無期
    徒刑者，得併科新臺幣一千萬元以下罰金」、「製造、運輸
    、販賣第二級毒品者，處無期徒刑或七年以上有期徒刑，得
    併科新臺幣七百萬元以下罰金」之規定，分別修正為「製造
    、運輸、販賣第一級毒品者，處死刑或無期徒刑，處無期徒
    刑者，得併科新臺幣二千萬元以下罰金」、「製造、運輸、
    販賣第二級毒品者，處無期徒刑或七年以上有期徒刑，得併
    科新臺幣一千萬元以下罰金」之規定；且毒品危害防制條例
    第十七條第二項亦增訂：「犯第四條至第八條之罪於偵查及
    審判中均自白者，減輕其刑」，而修正前毒品危害防制條例
    則無此項規定。經綜合比較新、舊法之結果如下：
１、被告甲○○之附表一所示犯行，雖於法院審理中自白，惟未
    於偵查中自白，故修正後之新法並非較有利於被告甲○○，
    依據刑法第二條第一項前段規定，其所犯自應適用被告甲○○行為時之法律即修正前毒品危害防制條例第四條第一項之
    規定。
２、被告丙○○對於附表二所示之販賣第一級毒品海洛因之犯行
    ，已於偵查及審判中均自白，修正後之新法較有利於被告丙○○，依刑法第二條第一項但書規定，即應適用被告丙○○
    行為後之法律即毒品危害防制條例第四條第一項，及第十七
    條第二項之規定。
３、被告壬○○對於附表三所示之販賣第一級毒品海洛因犯行，
    已於偵查及審判中均自白，修正後之新法較有利於被告壬○○，依據刑法第二條第一項但書規定，即應適用被告壬○○
    行為後之法律即毒品危害防制條例第四條第一項、第十七條
    第二項之規定。
４、被告己○○對於附表三所示部分，亦已於偵查及審判中均自
    白，修正後之新法較有利於被告己○○，依據刑法第二條第
    一項但書規定，即應適用被告己○○行為後之法律即毒品危
    害防制條例第四條第一項、第十七條第二項之規定。
５、被告戊○○於偵查中否認有附表四所示之犯行，亦無因為供
    出來源因而查獲共犯及毒品來源之可言，故修正後之新法並
    非較有利於被告戊○○，依刑法第二條第一項前段規定，自
    應適用被告戊○○行為時之法律即修正前毒品危害防制條例
    第四條第一項之規定。
６、被告辛○○對於附表四所示之犯行，於偵查及審判中均自白
    者，修正後之新法較有利於被告辛○○，依據刑法第二條第
    一項但書規定，即應適用被告辛○○行為後之法律即毒品危
    害防制條例第四條第一項、第十七條第二項之規定。
７、被告癸○○對於附表五所示之犯行，亦有於偵查及審判中均
    自白之情形，修正後之新法較有利於被告癸○○，依據刑法
    第二條第一項但書規定，即應適用被告癸○○行為後之法律
    即毒品危害防制條例第四條第二項、第十七條第二項之規定
    。
８、被告子○○於審理中否認有販賣第一級毒品未遂之之犯行，
    故修正後之新法並非較有利於被告子○○，依刑法第二條第
    一項前段規定，自應適用被告戊○○行為時之法律即修正前
    毒品危害防制條例第四條第六項、第一項之規定。
９、被告丙○○對於附表七所示之犯行亦於偵查及審判中均自白
    ，修正後之新法較有利於被告丙○○，依刑法第二條第一項
    但書規定，即應適用被告丙○○行為後之法律即毒品危害防
    制條例第八條第一項，及第十七條第二項之規定。
三、是核上開被告等所為：
（一）被告甲○○部分，係犯修正前毒品危害防制條例第四條第
      一項之販賣第一級毒品罪。被告甲○○持有毒品海洛因之
      低度行為，應為販賣之高度行為所吸收，不另論罪。其與
      曾明發基於犯意聯絡及行為分擔，以共同正犯論處。被告
      甲○○販賣第一級毒品犯行僅一次，未因此獲有鉅額利潤
      ，其惡性與犯罪情節較重之長期販毒者有重大差異，認其
      所為，犯罪情狀尚非無可憫恕，縱量處法定最低度刑無期
      徒刑，仍有情輕法重之嫌，爰依刑法第五十九條規定，酌
      減其刑。被告甲○○因販賣第一級毒品所得之對價，如附
      表一所示，雖未扣案，仍應依毒品危害防制條例第十九條
      第一項之規定，宣告與共犯曾明發連帶沒收，如全部或一
      部不能沒收時，以其等財產抵償之。
（二）關於丙○○、壬○○、己○○、戊○○、辛○○部分
  １、被告丙○○所為：
（１）關於附表二部分，均係犯毒品危害防制條例第四條第一項
      之販賣第一級毒品罪，關於附表七編號１至２所示部分，
      均係犯毒品危害防制條例第八條第一項轉讓第一級毒品罪
      ，關於附表七編號３所示部分係犯毒品危害防制條例第八
      條第五項、第一項轉讓第一級毒品未遂罪；又關於事實欄
      九所示之部分，係犯槍砲彈藥刀械管制條例第八條第四項
      之未經許可持有可發射子彈具有殺傷力之改造槍枝罪、同
      條例第十二條第四項未經許可持有子彈罪。
（２）被告丙○○因販賣第一級毒品，而持有該等級毒品，其持
      有之低度行為，應為販賣之高度行為所吸收，均不另論罪
      。
（３）被告丙○○與許順華對於附表二編號４至５所示部分，互
      有犯意聯絡及行為分擔，以共同正犯論。
（４）就附表七編號３之部分，被告丙○○已將毒品交付予施錫
      添，請施錫添代為轉讓，施錫添事後私吞，以致丙○○已
      著手實行轉讓行為而未遂，為未遂犯，依刑法第二十五條
      第二項未遂犯之規定減輕其刑。
（５）關於事實欄九部分，被告丙○○以一行為同時持有具殺傷
      力之改造手槍及子彈，係一行為而觸犯未經許可持有可發
      射子彈具有殺傷力之槍枝及未經許可持有子彈二罪，為想
      像競合犯，應依刑法第五十五條前段規定，從一重之未經
      許可持有可發射子彈具有殺傷力之改造槍枝罪處斷。
（６）被告丙○○所犯上開五次販賣第一級毒品罪、二次轉讓第
      一級毒品罪、一次轉讓第一級毒品未遂罪及未經許可持有
      改造手槍罪等罪，犯意各別，行為互異，應予分論併罰。
（７）被告丙○○前因竊盜案件，經原審法本院判處有期徒刑一
      年四月確定，又因施用毒品案件，經本院判處有期徒刑一
      年確定，上開案件接續執行，並於九十五年九月五日假釋
      出監，甫於九十六年三月二十三日假釋期滿因未經撤銷，
      視為有期徒刑執行完畢，其於五年以內故意再犯本案有期
      徒刑以上之上開各罪，均為累犯，除法定本刑為死刑、無
      期徒刑部分，依法不得加重外，均應依刑法第四十七條第
      一項規定，各加重其刑。
（８）被告丙○○所為販賣第一級毒品之犯行，其惡性與犯罪情
      節較諸大量走私進口之毒販有重大差異，本院衡諸上情，
      認其所為販賣第一級毒品之犯行部分，犯罪情狀尚非無可
      憫恕，縱量處法定最低度刑無期徒刑，仍有情輕法重之嫌
      ，爰均依刑法第五十九條規定，各酌減其刑。又其所犯附
      表二及附表七所示之販賣、轉讓第一級毒品之犯行，於偵
      查及審判中均自白犯罪，均應依毒品危害防制條例第十七
      條第二項之，遞減輕其刑。其刑罰之加重與減輕，並先加
      後減之。
（９）附表九所示之槍枝與子彈，均係違禁物，應依刑法第三十
      八條第一項第一款之規定宣告沒收。附表九所示之海洛因
      ，係查獲供販賣之第一級毒品，應在被告丙○○所犯之販
      賣第一級毒品罪部分，依據毒品危害防制條例第十八條第
      一項前段之規定宣告沒收銷燬之。至於附表八所示之扣案
      物品及附表二所示之行動電話與ＳＩＭ卡，係被告丙○○
      所有供其販賣第一級毒品犯罪使用之物，應依據毒品危害
      防制條例第十九條第一項之之規定宣告沒收（因已扣案，
      並無不能沒收之問題），其販賣第一級毒品犯罪所得財物
      ，亦應依據毒品危害防制條例第十九條第一項之規定宣告
      （連帶）沒收，如不能沒收時，應以其財產抵償之。
  ２、被告壬○○所為，關於附表三部分，均係犯毒品危害防制
      條例第四條第一項之販賣第一級毒品罪。被告壬○○與己○○、丙○○對於附表三所示部分，互有犯意聯絡及行為
      分擔，以共同正犯論。又被告壬○○販賣第一級毒品，而
      持有該等級毒品，其持有之低度行為，應為販賣之高度行
      為所吸收，均不另論罪。被告壬○○所犯上開二十五次販
      賣第一級毒品罪，犯意各別，行為互異，應予分論併罰。
      另被告壬○○前因施用第一級毒品案件，經原審法院以九
      十三年度訴字第一四九號判處有期徒刑十月確定，又因施
      用第一、二級毒品，經同院以九十三年度訴字第一○二六
      號各判處有期徒刑十月及四月，應執行有期徒刑一年，上
      開案件經接續執行後，於九十五年一月四日縮短刑期假釋
      出監，後於九十五年三月二十日縮刑期滿未經撤銷假釋而
      視為執行完畢，五年以內故意再犯本件有期徒刑以上之各
      罪，均為累犯，除法定本刑為死刑、無期徒刑部分，依法
      不得加重外，其法定本刑為罰金刑部分，均應依刑法第四
      十七條第一項規定，各加重其刑。被告壬○○所為販賣第
      一級毒品之犯行，其惡性與犯罪情節較諸大量走私進口之
      毒販有重大差異，本院衡諸上情，認其所為販賣第一級毒
      品之犯行部分，犯罪情狀尚非無可憫恕，縱量處法定最低
      度刑無期徒刑，仍有情輕法重之嫌，爰均依刑法第五十九
      條規定，各酌減其刑。再被告壬○○所犯附表三所示之販
      賣第一級毒品之犯行，於偵查及審判中均自白犯罪，均應
      依毒品危害防制條例第十七條第二項，遞減輕其刑。附表
      九所示之海洛因，係查獲共犯丙○○供販賣之第一級毒品
      ，應依據毒品危害防制條例第十八條第一項前段之規定宣
      告沒收銷燬之。至於附表八所示之扣案物品及行動電話與
      ＳＩＭ卡，係共犯丙○○所有供其販賣第一級毒品犯罪使
      用之物，應依據毒品危害防制條例第十九條第一項之規定
      宣告沒收（因已扣案，並無不能沒收之問題），其販賣第
      一級毒品犯罪所得財物，亦應依據毒品危害防制條例第十
      九條第一項之之規定宣告（連帶）沒收，如不能沒收時，
      應以其財產抵償之。
  ３、核被告己○○所為，關於附表三部分，均係犯修正後毒品
      危害防制條例第四條第一項販賣第一級毒品罪。被告己○○與壬○○、丙○○對於附表三所示部分，互有犯意聯絡
      及行為分擔，以共同正犯論。又被告己○○販賣第一級毒
      品，而持有該等級毒品，其持有之低度行為，應為販賣之
      高度行為所吸收，均不另論罪。被告己○○所犯上開二十
      五次販賣第一級毒品罪，犯意各別，行為互異，應予分論
      併罰。被告己○○曾於九十二年間，因連續施用第一級毒
      品案件，經原審法院以九十二年度訴字第一一五二號判判
      處有期徒刑八月確定，並於九十三年九月九日執行完畢，
      五年以內故意再犯本案有期徒刑以上之各罪，均為累犯，
      除法定本刑為死刑、無期徒刑部分，依法不得加重外，其
      法定本刑為罰金刑部分，均應依刑法第四十七條第一項規
      定，各加重其刑。被告己○○所為販賣第一級毒品之犯行
      ，其惡性與犯罪情節較諸大量走私進口之毒販有重大差異
      ，本院衡諸上情，認其所為販賣第一級毒品之犯行部分，
      犯罪情狀尚非無可憫恕，縱量處法定最低度刑無期徒刑，
      仍有情輕法重之嫌，爰均依刑法第五十九條規定，各酌減
      其刑。再者，其所犯附表三所示之販賣第一級毒品之犯行
      ，於偵查及審判中均自白犯罪，均應依毒品危害防制條例
      第十七條第二項，遞減輕其刑。附表九所示之海洛因，係
      查獲共犯丙○○供販賣之第一級毒品，應依據毒品危害防
      制條例第十八條第一項前段之規定宣告沒收銷燬之。至於
      附表八所示之扣案物品及行動電話與ＳＩＭ卡，係共犯丙○○所有供其販賣第一級毒品犯罪使用之物，應依據毒品
      危害防制條例第十九條第一項之規定宣告沒收（或連帶沒
      收），其中行動電話如不能沒收時，應追徵其價額或以其
      等之財產抵償之，其等販賣第一級毒品犯罪所得財物，亦
      應依據毒品危害防制條例第十九條第一項之之規定宣告（
      連帶）沒收，如不能沒收時，應以其財產抵償之。
  ４、被告戊○○所為，關於附表四所示部分，均係犯修正前毒
      品危害防制條例第四條第一項販賣第一級毒品罪。被告己○○與辛○○、丙○○對於附表四所示部分，互有犯意聯
      絡及行為分擔，以共同正犯論。又被告戊○○販賣第一級
      毒品，而持有該等級毒品，其持有之低度行為，應為販賣
      之高度行為所吸收，均不另論罪。被告戊○○所犯上開二
      次販賣第一級毒品罪，犯意各別，行為互異，應予分論併
      罰。被告戊○○前因違反毒品危害防制條例案件，經原審
      法院以九十五年度訴字第一七八一號各判有期徒刑七月、
      八月及九月，應執行有期徒刑一年六月，復經同院以九十
      六年度聲減字第二四七三號裁定各減為有期徒刑四月十五
      、四月及三月十五日，應執行有期徒刑九月，甫於九十七
      年三月十二日執行完畢，五年以內故意再犯本案有期徒刑
      以上之各罪，均為累犯，除法定本刑為死刑、無期徒刑部
      分，依法不得加重外，其法定本刑為罰金刑部分，均應依
      刑法第四十七條第一項規定，各加重其刑。被告戊○○所
      為販賣第一級毒品之犯行，其惡性與犯罪情節較重之長期
      販毒者有重大差異，本院衡諸上情，認其所為販賣第一級
      毒品之犯行部分，犯罪情狀尚非無可憫恕，縱量處法定最
      低度刑無期徒刑，仍有情輕法重之嫌，爰均依刑法第五十
      九條規定，各酌減其刑。至於附表八所示之扣案物品及行
      動電話與ＳＩＭ卡，係共犯丙○○所有供其販賣第一級毒
      品犯罪使用之物，應依據毒品危害防制條例第十九條第一
      項之規定宣告沒收（或連帶沒收），行動電話如不能沒收
      時，應追徵其價額或以其等之財產抵償之，其等販賣第一
      級毒品犯罪所得財物，亦應依據毒品危害防制條例第十九
      條第一項之之規定宣告（連帶）沒收，如不能沒收時，應
      以其等財產抵償之。
  ５、被告辛○○所為，關於附表四部分，均係犯毒品危害防制
      條例第四條第一項販賣第一級毒品罪。被告辛○○與戊○○、丙○○對於附表四所示部分，互有犯意聯絡及行為分
      擔，以共同正犯論。又被告販賣第一級毒品，而持有該等
      級毒品，其持有之低度行為，應為販賣之高度行為所吸收
      ，均不另論罪。被告辛○○所犯上開二次販賣第一級毒品
      罪，犯意各別，行為互異，應予分論併罰。被告辛○○所
      為販賣第一級毒品之犯行，其惡性與犯罪情節較諸大量走
      私進口之毒販有重大差異，本院衡諸上情，認其所為販賣
      第一級毒品之犯行部分，犯罪情狀尚非無可憫恕，縱量處
      法定最低度刑無期徒刑，仍有情輕法重之嫌，爰均依刑法
      第五十九條規定，各酌減其刑。再被告辛○○所犯附表四
      所示之販賣第一級毒品之犯行，於偵查及審判中均自白犯
      罪，均應依毒品危害防制條例第十七條第二項，遞減輕其
      刑。至於附表八所示之扣案物品及行動電話與ＳＩＭ卡，
      係共犯丙○○所有供其販賣第一級毒品犯罪使用之物，應
      依據毒品危害防制條例第十九條第一項之規定宣告沒收（
      或連帶沒收，行動電話如不能沒收時，應追徵其價額或以
      其等之財產抵償之，其等販賣第一級毒品犯罪所得財物，
      亦應依據毒品危害防制條例第十九條第一項之之規定宣告
      （連帶）沒收，如不能沒收時，應以其等財產抵償之。
（三）關於癸○○販賣第二級毒品部分
      被告癸○○關於附表五部分，均係犯毒品危害防制條例第
      四條第二項之販賣第二級毒品罪。又被告癸○○販賣第二
      級毒品，而持有該等級毒品，其持有之低度行為，應為販
      賣之高度行為所吸收，均不另論罪。被告癸○○所犯上開
      二次販賣第二級毒品罪，犯意各別，行為互異，應予分論
      併罰。被告癸○○前因竊盜案件，經本院以九十年度上訴
      字第二○○八號判處有期徒刑三年確定，又因贓物案件，
      經原審法院以九十年度訴字第七五八號判處有期徒刑三月
      確定，嗣減為有期徒刑一月又十五日確定，再因施用毒品
      案件，經同院判處有期徒刑八月確定，嗣減為有期徒刑四
      月確定，前開案件經本院裁定應執行有期徒刑三年五月確
      定，入監執行後，於九十六年五月二十三日假釋出監，九
      十七年四月一日假釋期滿，其假釋未經撤銷，視為執行完
      畢，五年以內故意再犯本案有期徒刑以上之各罪，均為累
      犯，除法定本刑為無期徒刑以外，均應依刑法第四十七條
      第一項規定，各加重其刑。再被告癸○○所犯附表五所示
      之販賣第一級毒品之犯行，於偵查及審判中均自白犯罪，
      均應依毒品危害防制條例第十七條第二項，遞減輕其刑。
      其販賣第二級毒品犯罪所得財物，亦應依據毒品危害防制
      條例第十九條第一項之之規定宣告（連帶）沒收，如不能
      沒收時，應以其等財產抵償之。
（四）關於被告子○○部分
      核被告子○○所為，係犯修正前毒品危害防制條例第四條
      第六項、第一項之販賣第一級毒品未遂罪（其未參與販入
      ，故並無因販入而可認已既遂之情形）。其自取得壬○○
      交付之第一級毒品海洛因起，即與壬○○有共同持有而販
      賣之犯意聯絡，其以共同犯罪之意思而攜持販賣，應不再
      成立同條例第四條第一項之運輸第一級毒品罪。公訴人就
      此部分，認被告子○○係犯修正前毒品危害防制條例第四
      條第一項之運輸第一級毒品罪，尚有未洽，起訴法條應予
      變更。又被告子○○所為販賣第一級毒品之犯行，既屬未
      遂，應依刑法未遂犯之規定減輕其刑。又其要販賣之第一
      級毒品只有二包，且係臨時受託而為，亦因未遂而未生實
      害，其惡性與犯罪情節較諸大量走私進口之毒販有重大差
      異，本院衡諸上情，認其所為販賣第一級毒品未遂之犯行
      部分，縱依刑法未遂犯之規定減輕其刑之後，依法定最低
      度刑量處仍有情輕法重之情形，其犯罪情狀尚非無可憫恕
      ，爰再依刑法第五十九條規定，酌減其刑。查獲之扣案第
      一級毒品海洛因二包（含包裝），應依毒品危害防制條第
      十八條第一項前段之規定宣告沒收銷燬之。
、無罪部分
一、公訴意旨另以：被告癸○○又有於附表六所示之時地，基於
    販賣第一級毒品海洛因之犯意，販賣海洛因予陳庭春一次，
    因認被告癸○○此部分所為，涉犯販賣第一級毒品罪嫌。
二、惟按犯罪事實應依證據認定之，無證據不得認定犯罪事實；
    又不能證明被告犯罪者，應諭知無罪之判決；此於刑事訴訟
    法第一百五十四條第二項、第三百零一條第一項分別定有明
    文。又刑事訴訟法上所謂認定事實之證據，係指足以認定被
    告確有犯罪行為之積極證據而言，該項證據自須適合於被告
    犯罪事實之認定，始得採為斷罪資料；且事實之認定應憑證
    據，如未發現相當證據，或證據不足以證明，自不能以推測
    或擬制之方法，以為裁判之依據；次按認定不利於被告之事
    實，須依積極證據，茍積極之證據本身存有瑕疵而不足為不
    利於被告事實之認定，即應為有利於被告之認定，更不必有
    何有利之證據，而此用以證明犯罪事實之證據，猶須於通常
    一般人均不至於有所懷疑，堪予確信其已臻真實者，始得據
    以為有罪之認定，倘其證明尚未達到此一程度，而有合理性
    之懷疑存在，致使無從為有罪之確信時，即應為無罪之判決
    ，最高法院二十九年上字第三一○五號、三十年上字第八一
    六號、四十年台上字第八六號、七十六年台上字第四九八六
    號判例意旨及八十二年度台上字第一六三號判決意旨可資參
    照。
三、本案公訴人認為被告癸○○涉及販賣第一級毒品海洛因之犯
    行，無非係以陳庭春於偵查中證述內容為其主要論據。被告
    癸○○辯稱：伊僅販賣甲基安非他命，沒有在販賣海洛因，
    當時陳庭春說他不要甲基安非他命，能否為他調取海洛因，
    伊才與陳庭春合資向購買海洛因等語。經查，證人陳庭春於
    原審法院審理中證述：「我問癸○○是否有海洛因，他說沒
    有我就問他是否可以拿得到海洛因，他說有，我們就合資，
    去遊藝場買四千元的海洛因，我們一起去，一人出二千元，
    拿到海洛因之後，就各分一半」及「（問為何偵訊時稱有向
    阿本買？）我頭到尾都沒有說有向他買，我不知道偵訊筆錄
    為何這樣記載」等語，再經原審法院依職權勘驗陳庭春偵訊
    筆錄之錄音光碟（見九十七年他字第一一○○號卷第一五四
    頁至一五五頁），勘驗結果：陳庭春回答內容並無九十七年
    度他字第一一○○號偵訊筆錄第一五五頁第二行所示「我是
    跟阿本（指癸○○）買的」這一句等語，此有原審法院勘驗
    筆錄在卷可參，故證人陳庭春於同院審理中證述：「我頭到
    尾都沒有說有向他買，我不知道偵訊筆錄為何這樣記載」等
    語應為真實，故尚難以證人陳庭春之偵訊筆錄內容佐證癸○○有販賣海洛因予陳庭春之情事。又依監聽譯文內容所示，
    陳庭春表示２０００元，而癸○○表示「什麼２０００元」
    並與陳庭春相約見面等情，並無法得知被告癸○○是否有販
    賣第一級毒品海洛因予陳庭春，又據上癸○○及陳春庭所述
    ，陳庭春向癸○○表示其不要甲基安非他命，於是雙方各出
    資二千元合資購買毒品等情，故被告癸○○辯稱：其未販賣
    第一級毒品予陳庭春等語並非無據。
四、綜上所述，本案依公訴人所提出之現有證據，尚無法積極證
    明被告癸○○確有公訴人所指之上開犯罪，亦即仍存有合理
    之可疑，尚不足以使本院對被告癸○○形成有罪之確信，基
    於「罪證有疑，利於被告」之證據法則，自應諭知被告癸○○為無罪之判決。
肆、原審判決之撤銷與維持部分
一、原審判決關於被告丙○○、壬○○、己○○、戊○○、辛○○等人之販賣第一級毒品犯行部分，均為沒收扣案行動電話
    三支之宣告，此與犯罪事實認定其等或僅各利用一支行動電
    話為犯罪聯絡工具，或未利用行動電話為犯罪聯絡工具之情
    不合，又漏未對行動電話門號之ＳＩＭ卡為沒收，以上均有
    可議。另原判決認定被告己○○未於偵查中自白，亦與卷證
    及起訴書之記載不合。再者，原判決主文關於被告丙○○所
    定應執行刑之主文，漏載併科罰金部分，亦有失當。是原判
    決關於被告丙○○販賣第一級毒品及定應執行刑部分，及關
    於被告壬○○、己○○、戊○○販賣第一級毒品有罪部分，
    上開被告以上開情詞提起上訴並求為輕判，其等之上訴雖無
    理由，但原判決關於上開部分既有可議，即屬無可維持，應
    由本院將上開部分撤銷改判。另被告辛○○之上訴為有理由
    ，亦應由本院將原審判決關於被告辛○○部分予以撤銷改判
    。
二、再者，被告子○○有犯販賣第一級毒品未遂罪，原審判決僅
    論處非法持有第一級毒品之罪責，同有可議。公訴人之上訴
    為有理由，應由本院將原判決關於被告子○○部分予以撤銷
    改判。
三、至於原審判決關於被告甲○○販賣第一級毒品部分、被告丙○○轉讓第一級毒品及非法持有可發射子彈具有殺傷力之改
    造槍枝部分、被告癸○○販賣第二級毒品部分，原審以上開
    被告等之上開犯罪事證已甚明確而堪認定，乃審酌上開被告
    等之品行、非法販賣第一、二級毒品之犯罪情節與對國民健
    康所生危害，及非法持有可發射子彈具有殺傷力之改造槍枝
    之犯罪情節與對社會治安所生危害程度，及上開被告等犯罪
    後之態度等一切犯罪情狀，並依據刑事訴訟法第二百九十九
    條第一項前段、修正前毒品危害防制條例第四條第一項、現
    行毒品危害防制條例第四條第二項、第八條第一項、第五項
    、第十七條第二項、第十九條第一項、槍砲彈藥刀械管制條
    例第八條第四項、第十二條第四項，刑法第二條第一項、第
    十一條前段、第二十八條、第二十五條第二項、第五十五條
    、第四十七條第一項、第五十九條、第五十一條第五款、第
    四十二條第三項、第三十八條第一項第一款等規定，就被告
    甲○○所犯如附表一所示之罪，量處如附表一所示之刑；就
    被告所犯附表七所示之罪，各處如附表七所示之刑，及就其
    所犯之未經許可持有可發射子彈具有殺傷力之改造槍枝罪，
    量處有期徒刑三年二月，併科罰金新台幣六萬元，且炫告罰
    金如易服勞役之折算標準，並將附表九（即原判決之附表十
    一）所示之扣案槍枝及子彈均宣告沒收；另就被告癸○○所
    犯如附表五所示之罪，各處如附表五所示之刑，並就主刑部
    分定其應執行刑為有期徒刑六年六月，以上之認事用法均無
    不合，量刑亦無不當。被告甲○○、丙○○、癸○○三人就
    原審之上開判決提起上訴，此部分之上訴均無理由，均應駁
    回。
四、原審判決關於被告癸○○被訴販賣第一級毒品部分，以公訴
    人所提出之證據尚不能認定被告癸○○有此犯行，乃依據刑
    事訴訟法第三百零一條第一項之規定，為被告癸○○無罪之
    判決，其理由核無不當。公訴人仍以業經原審勘驗並審酌之
    陳春庭偵訊筆錄及通訊監察譯文，指摘原審判決被告癸○○
    此部分無罪不當，此部分之上訴核無理由，應予駁回。
伍、就上開經本院撤銷改判部分，本院爰審酌被告丙○○、壬○○、己○○、戊○○、子○○等人之品行、其等非法販賣毒
    品之動機、手段、數量與擔任犯罪分工之角色等犯罪情節與
    其等所為對國民健康所生危害，以及上開被告等犯罪後之態
    度等一切犯罪情狀，各量處其等之刑（含主刑及從刑）各如
    附表及主文所示。被告丙○○上開經本院撤銷改判部分及上
    訴駁回部分合於數罪併罰規定，被告壬○○、己○○、戊○○等人經本院撤銷改判部分亦合於數罪併罰規定，爰就其等
    之主刑部分定其應執行刑各如主文所示。宣告多數沒收部分
    ，應併執行之。
陸、關於被告丙○○與被告壬○○、己○○、戊○○、辛○○共
    同為附表三、四所示之販賣第一級毒品犯行部分，被告丙○○未經檢察官起訴，應由檢察官另行偵辦，併此敘明。
柒、據上論斷，應依刑事訴訟法第三百六十八條、第三百六十九
    條第一項前段、第三百六十四條、第二百九十九條第一項前
    段、第三百條、毒品危害防制條例第四條第一項、修正前毒
    品危害防制條例第四條第一項、第六項、毒品危害防制條例
    第十七條第二項、第十八條第一項、第十九條第一項、刑法
    第二條第一項、第十一條前段、第二十八條、第二十五條第
    二項、第四十七條第一項、第四十二條第三項、第五十九條
    、第五十一條第五、九、十款，判決如主文。
本案經檢察官丁○○到庭執行職務。
中    華    民    國    99    年    4     月    28    日
            刑事第三庭   審判長法  官   王  增  瑜
                               法  官   梁  堯  銘
                               法  官   廖  柏  基
以上正本證明與原本無異。
癸○○無罪部分，檢察官得上訴，癸○○不得上訴。
其餘部分，均得上訴。
如不服本判決應於收受送達後十日內向本院提出上訴書狀，其未
敘述上訴之理由者，並得於提起上訴後十日內向本院補提理由書（
均須按他造當事人之人數附繕本）「切勿逕送上級法院」。
                               書記官   曾  煜  智
中    華    民    國    99    年    4     月    28    日
附表一：甲○○販賣毒品部分
┌─┬───┬───┬─────┬─────────┬─────┬──────────┐
│編│購毒者│行為人│交易時間（│聯繫、交易之方式及│販毒所得  │  主         文     │
│號│      │      │民國）及地│交易之數量        │（新台幣）│                    │
│  │      │      │點        │                  │          │                    │
│  │      │      │          │                  │          │                    │
├─┼───┼───┼─────┼─────────┼─────┼──────────┤
│1 │丙○○│曾明發│97年9 月間│曾明發與丙○○相約│4 萬元    │甲○○共同販賣第一級│
│  │      │甲○○│某日，在彰│於左列時、地交易毒│          │毒品，處有期徒刑拾伍│
│  │      │      │化縣伸港鄉│品海洛因，再由曾明│          │年陸月。未扣案之販賣│
│  │      │      │福安宮附近│發指示甲○○前往左│          │第一級毒品所得之財物│
│  │      │      │之便利超商│示之地點，向丙○○│          │新台幣肆萬元應與曾明│
│  │      │      │。        │收取價金4萬元，並 │          │發連帶沒收，如全部或│
│  │      │      │          │交付2錢海洛因予王 │          │一部不能沒收時，以其│
│  │      │      │          │協儒，事後甲○○再│          │等之財產抵償之。    │
│  │      │      │          │向曾明發收取販賣海│          │                    │
│  │      │      │          │洛因之報酬1000元。│          │                    │
│  │      │      │          │                  │          │                    │
└─┴───┴───┴─────┴─────────┴─────┴──────────┘
 附表二：丙○○販賣第一級毒品部分
┌─┬───┬───┬─────┬─────────┬─────┬─────────┐
│編│購毒者│行為人│交易時間（│聯繫、交易之方式及│販毒所得  │  主         文   │
│號│      │      │民國）及地│交易之數量        │（新台幣）│                  │
│  │      │      │點        │                  │          │                  │
├─┼───┼───┼─────┼─────────┼─────┼─────────┤
│1 │蔡坤志│丙○○│97年9 月12│於97年9 月12日12時│500元     │丙○○販賣第一級毒│
│  │      │      │日中午12時│39分48秒許，蔡坤志│          │品，累犯，處有期徒│
│  │      │      │40分許，在│以其所持用00000000│          │刑拾貳年，附表八所│
│  │      │      │彰化縣和美│00行動電話與丙○○│          │示之物及扣案之行動│
│  │      │      │鎮公所附近│所持用0000000000  │          │電話一支（含098642│
│  │      │      │          │號聯繫後，相約於左│          │3010號ｓｉｍ卡一張│
│  │      │      │          │示之時、地交易，蔡│          │）均沒收之，附表十│
│  │      │      │          │坤志交付500 元予王│          │所示之毒品海洛因均│
│  │      │      │          │協儒，丙○○再交付│          │沒收銷燬之，未扣案│
│  │      │      │          │等值海洛因予蔡坤志│          │之販賣第一級毒品所│
│  │      │      │          │。                │          │得之財物新台幣伍百│
│  │      │      │          │                  │          │元沒收，如全部或一│
│  │      │      │          │                  │          │部不能沒收時，以其│
│  │      │      │          │                  │          │財產抵償之。      │
│  │      │      │          │                  │          │                  │
│  │      │      │          │                  │          │                  │
│  │      │      │          │                  │          │                  │
├─┼───┼───┼─────┼─────────┼─────┼─────────┤
│2 │邱琨連│丙○○│97年9 月24│由丙○○駕駛車牌號│500元     │丙○○販賣第一級毒│
│  │      │      │日19時04分│碼OD－0470號自用小│          │品，累犯，處有期徒│
│  │      │      │許，在彰化│客車，邱琨連則騎乘│          │刑拾貳年，附表八所│
│  │      │      │縣和美鎮鹿│車牌號碼BM9－307  │          │示之物均沒收之，附│
│  │      │      │和路6 段三│號機車前往至左示地│          │表十所示之毒品海洛│
│  │      │      │多利商行附│點，邱琨連交付購毒│          │因均沒收銷燬之，未│
│  │      │      │近。      │價金500元予丙○○ │          │扣案之販賣第一級毒│
│  │      │      │          │，丙○○則交付等值│          │品所得財物新台幣伍│
│  │      │      │          │毒品海洛因予邱琨連│          │百元沒收，如全部或│
│  │      │      │          │。                │          │一部不能沒收時，以│
│  │      │      │          │                  │          │其財產抵償之。    │
│  │      │      │          │                  │          │                  │
│  │      │      │          │                  │          │                  │
├─┼───┼───┼─────┼─────────┼─────┼─────────┤
│3 │黃進峰│丙○○│97年10月16│由丙○○以其所持用│500元     │丙○○販賣第一級毒│
│  │      │      │日9 時，在│0000000000號行動電│          │品，累犯，處有期徒│
│  │      │      │彰化縣和美│話與黃進峰所持用之│          │刑拾貳年，附表八所│
│  │      │      │鎮○○路夜│公共電話聯繫後，相│          │示之物及扣案之0913│
│  │      │      │市旁。    │約於左示之時、地交│          │534729號行動電話一│
│  │      │      │          │易，由丙○○價值50│          │支（含ｓｉｍ卡一張│
│  │      │      │          │0 元海洛因予黃進峰│          │）均沒收之，附表十│
│  │      │      │          │，黃進峰則交付500 │          │所示之毒品海洛因，│
│  │      │      │          │元予丙○○。      │          │均沒收銷燬之，未扣│
│  │      │      │          │                  │          │案之販賣第一級毒品│
│  │      │      │          │                  │          │所得之財物新台幣伍│
│  │      │      │          │                  │          │百元沒收，如全部或│
│  │      │      │          │                  │          │一部不能沒收時，以│
│  │      │      │          │                  │          │其財產抵償之。    │
├─┼───┼───┼─────┼─────────┼─────┼─────────┤
│4 │癸○○│丙○○│97年7 月某│由癸○○交付購買毒│3500元    │丙○○共同販賣第一│
│  │      │許順華│日，在許順│品海洛因之價金3500│          │級毒品，累犯，處有│
│  │      │      │華位於彰化│元予許順華，許順華│          │期徒刑拾貳年，附表│
│  │      │      │縣伸港鄉海│再交付等值海洛因予│          │八所示之物均沒收之│
│  │      │      │尾村住處  │癸○○。          │          │，附表十所示之毒品│
│  │      │      │          │                  │          │海洛因均沒收銷燬，│
│  │      │      │          │                  │          │未扣案之販賣第一級│
│  │      │      │          │                  │          │毒品所得財物新台幣│
│  │      │      │          │                  │          │仟伍百元與許順華│
│  │      │      │          │                  │          │連帶沒收，如全部或│
│  │      │      │          │                  │          │一部不能沒收時，以│
│  │      │      │          │                  │          │其等財產抵償之。  │
│  │      │      │          │                  │          │                  │
├─┼───┼───┼─────┼─────────┼─────┼─────────┤
│5 │癸○○│丙○○│97年8 月某│由癸○○交付購買毒│4000元    │丙○○共同販賣第一│
│  │      │許順華│日，在許順│品海洛因之價金4000│          │級毒品，累犯，處有│
│  │      │      │華位於彰化│元予許順華，許順華│          │期徒刑拾貳年，附表│
│  │      │      │縣伸港鄉海│再交付等值海洛因予│          │八所示之物均沒收之│
│  │      │      │尾村住處  │癸○○。          │          │，附表十所示之毒品│
│  │      │      │          │                  │          │海洛因均沒收銷燬，│
│  │      │      │          │                  │          │未扣案之販賣第一級│
│  │      │      │          │                  │          │毒品所得之財物新台│
│  │      │      │          │                  │          │幣肆仟元與許順華連│
│  │      │      │          │                  │          │帶沒收，如全部或一│
│  │      │      │          │                  │          │部不能沒收時，以其│
│  │      │      │          │                  │          │等財產抵償之。    │
│  │      │      │          │                  │          │                  │
└─┴───┴───┴─────┴─────────┴─────┴─────────┘
附表三：壬○○、己○○與丙○○（丙○○部分未經起訴）販賣
        第一級毒品部分
┌─┬───┬───┬─────┬─────────┬─────┬────────────┐
│編│購毒者│行為人│交易時間（│聯繫、交易之方式及│販毒所得  │  主         文         │
│號│      │      │民國）及地│交易之數量        │（新台幣）│                        │
│  │      │      │點        │                  │          │                        │
├─┼───┼───┼─────┼─────────┼─────┼────────────┤
│1 │子○○│壬○○│97年8 月13│由於97年8 月13日18│500元     │壬○○、己○○共同販賣第│
│  │      │己○○│日19時許，│時57分許，壬○○以│          │一級毒品，均累犯，各處有│
│  │      │丙○○│在彰化縣和│其所持用0000000000│          │期徒刑拾壹年陸月，附表八│
│  │      │      │美鎮和美國│號行動電話與子○○│          │所示之物及0000000000號ｓ│
│  │      │      │中統一超商│所持有之行動電話09│          │ｉｍ卡一張均沒收，行動電│
│  │      │      │前。      │00000000號聯繫，相│          │話一支應與丙○○連帶沒  │
│  │      │      │          │約於左示之時、地交│          │收，如不能沒收時，應追  │
│  │      │      │          │易，子○○交付500 │          │徵其價額或以其等之財產  │
│  │      │      │          │元予己○○，再由施│          │抵償之，附表十二所示之毒│
│  │      │      │          │建良交付等值海洛因│          │品均沒收銷燬，未扣案之販│
│  │      │      │          │予子○○。        │          │賣第一級毒品所得之財物新│
│  │      │      │          │                  │          │台幣伍百元應與丙○○連帶│
│  │      │      │          │                  │          │沒收，如全部或一部不能沒│
│  │      │      │          │                  │          │收時，以其等之財產抵償之│
│  │      │      │          │                  │          │。                      │
├─┼───┼───┼─────┼─────────┼─────┼────────────┤
│2 │子○○│壬○○│97年8 月14│於97年8 月14日13時│500元     │壬○○、己○○共同販賣第│
│  │      │己○○│日下午13、│56分25秒壬○○以其│          │一級毒品，均累犯，處有期│
│  │      │丙○○│14時許，在│所持用0000000000號│          │徒刑拾壹年陸月，附表八所│
│  │      │      │不詳處所。│行動電話與子○○所│          │示之物及0000000000號ｓｉ│
│  │      │      │          │持有之行動電話0953│          │ｍ卡一張均沒收，行動電話│
│  │      │      │          │867938號聯繫，相約│          │一支應與丙○○連帶沒收，│
│  │      │      │          │於左示之時、地交易│          │如不能沒收時，應追徵其價│
│  │      │      │          │，子○○交付500元 │          │額或以其等之財產抵償之，│
│  │      │      │          │予己○○壬○○，再│          │附表十所示之毒品海洛因均│
│  │      │      │          │由己○○交付等值海│          │沒收銷燬，未扣案之販賣第│
│  │      │      │          │洛因予子○○。    │          │一級毒品所得之財物新台幣│
│  │      │      │          │                  │          │伍百元應與丙○○連帶沒收│
│  │      │      │          │                  │          │，如全部或一部不能沒收時│
│  │      │      │          │                  │          │，以其等之財產抵償之。  │
├─┼───┼───┼─────┼─────────┼─────┼────────────┤
│3 │子○○│壬○○│97年8 月14│於97年8 月14日19時│500元     │壬○○、己○○共同販賣第│
│  │      │己○○│日晚上7 時│01分55秒及20時23分│          │一級毒品，均累犯，各處有│
│  │      │丙○○│許，在彰化│55秒，壬○○以其所│          │期徒刑拾壹年陸月，附表八│
│  │      │      │縣和美鎮喜│持用0000000000號行│          │所示之物及0000000000號ｓ│
│  │      │      │美超市（依│動電話與子○○所持│          │ｉｍ卡一張均沒收，行動電│
│  │      │      │證人偵查內│有之行動電話095386│          │話一支應與丙○○連帶沒收│
│  │      │      │容）。    │7938號聯繫，相約於│          │，如不能沒收時，應追徵其│
│  │      │      │          │左示之時、地交易，│          │價額或以其等之財產抵償之│
│  │      │      │          │子○○交付500 元予│          │，附表十所示之毒品海洛因│
│  │      │      │          │己○○，再由己○○│          │均沒收銷燬，未扣案之販賣│
│  │      │      │          │交付等值海洛因予楊│          │第一級毒品所得之財物新台│
│  │      │      │          │永昌。            │          │幣伍百元應與丙○○連帶沒│
│  │      │      │          │                  │          │收，如全部或一部不能沒收│
│  │      │      │          │                  │          │時，以其等之財產抵償之。│
├─┼───┼───┼─────┼─────────┼─────┼────────────┤
│4 │子○○│壬○○│97年8 月22│於97年8 月22日19時│500元     │壬○○、己○○共同販賣第│
│  │      │己○○│日19時許，│6 分28秒，由壬○○│          │一級毒品，均累犯，各處有│
│  │      │丙○○│在彰化縣和│以其所持用00000000│          │期徒刑拾壹年陸月，附表八│
│  │      │      │美鎮仁愛醫│45號行動電話與楊永│          │所示之物及0000000000號ｓ│
│  │      │      │院附近（依│昌所持有之行動電話│          │ｉｍ卡一張均沒收，行動電│
│  │      │      │證人偵查證│0000000000號聯繫，│          │話一支應與丙○○連帶沒收│
│  │      │      │述）。    │相約於左示之時、地│          │，如不能沒收時，應追徵其│
│  │      │      │          │交易，子○○交付50│          │價額或以其等之財產抵償之│
│  │      │      │          │0元予己○○，再由 │          │，附表十所示之毒品海洛因│
│  │      │      │          │己○○交付等值海洛│          │均沒收銷燬，未扣案之販賣│
│  │      │      │          │因予子○○。      │          │第一級毒品所得財物新台幣│
│  │      │      │          │                  │          │伍百元應與丙○○連帶沒收│
│  │      │      │          │                  │          │，如全部或一部不能沒收時│
│  │      │      │          │                  │          │，以其等之財產抵償之。  │
├─┼───┼───┼─────┼─────────┼─────┼────────────┤
│5 │子○○│壬○○│97年8 月23│於97年8 月23日下午│500元     │壬○○、己○○共同販賣第│
│  │      │己○○│日下午，在│17時15分、21分及47│          │一級毒品，均累犯，各處有│
│  │      │丙○○│彰化縣和美│分許，由壬○○以其│          │期徒刑拾壹年陸月，附表八│
│  │      │      │鎮○○路加│所持用0000000000號│          │所示之物及0000000000號ｓ│
│  │      │      │油站附近。│行動電話與子○○所│          │ｉｍ卡一張均沒收，行動電│
│  │      │      │          │持有之行動電話0953│          │話一支應與丙○○連帶沒收│
│  │      │      │          │867938號聯繫，相約│          │，如不能沒收時，應追徵其│
│  │      │      │          │於左示之時、地交易│          │價額，或以其等之財產抵償│
│  │      │      │          │，子○○交付500元 │          │之，附表十所示之毒品海洛│
│  │      │      │          │予己○○，再由施建│          │因均沒收銷燬，未扣案之販│
│  │      │      │          │良交付等值海洛因予│          │賣第一級毒品所得之財物新│
│  │      │      │          │子○○。          │          │台幣伍百元應與丙○○連帶│
│  │      │      │          │                  │          │沒收，如全部或一部不能沒│
│  │      │      │          │                  │          │收時，以其等之財產抵償之│
├─┼───┼───┼─────┼─────────┼─────┼────────────┤
│6 │子○○│壬○○│97年8 月24│於97年8 月24日8 時│500元     │壬○○、己○○共同販賣第│
│  │      │己○○│日8 、9 時│20分許，由壬○○以│          │一級毒品，均累犯，各處有│
│  │      │丙○○│許，地點不│其所持用0000000000│          │期徒刑拾壹年陸月，附表八│
│  │      │      │詳。      │號行動電話與子○○│          │所示之物及0000000000號ｓ│
│  │      │      │          │所持有之行動電話09│          │ｉｍ卡一張均沒收，行動電│
│  │      │      │          │00000000號聯繫，相│          │話一支應與丙○○連帶沒收│
│  │      │      │          │約於左示之時、地交│          │，如不能沒收時，應追徵其│
│  │      │      │          │易，子○○交付500 │          │價額或以其等之財產抵償之│
│  │      │      │          │元予己○○，再由施│          │，附表十所示之毒品海洛因│
│  │      │      │          │建良交付等值海洛因│          │均沒收銷燬，未扣案之販賣│
│  │      │      │          │予子○○。        │          │第一級毒品所得之財物新台│
│  │      │      │          │                  │          │幣伍百元應與丙○○連帶沒│
│  │      │      │          │                  │          │收，如全部或一部不能沒收│
│  │      │      │          │                  │          │時，以其等之財產抵償之。│
├─┼───┼───┼─────┼─────────┼─────┼────────────┤
│7 │子○○│壬○○│97年8 月25│於97年8 月25日下午│500元     │壬○○、己○○共同販賣第│
│  │      │己○○│日19時許，│19時1 分9 秒由陳冠│          │一級毒品，均累犯，各處有│
│  │      │丙○○│在彰化縣和│宏以其所持用092645│          │期徒刑拾壹年陸月，附表八│
│  │      │      │美鎮和美國│4245號行動電話與楊│          │所示之物及0000000000號ｓ│
│  │      │      │中附近。  │永昌所持有之行動電│          │ｉｍ卡一張均沒收，行動電│
│  │      │      │          │話0000000000號聯繫│          │話一支應與丙○○連帶沒收│
│  │      │      │          │，相約於左示之時、│          │，如不能沒收時，應以其等│
│  │      │      │          │地交易，子○○交付│          │之財產抵償之，附表十所示│
│  │      │      │          │500元予己○○，再 │          │之毒品海洛因均沒收銷燬，│
│  │      │      │          │由己○○交付等值海│          │未扣案之販賣第一級毒品所│
│  │      │      │          │洛因予子○○。    │          │得財物新台幣伍百元應與王│
│  │      │      │          │                  │          │協儒連帶沒收，如全部或一│
│  │      │      │          │                  │          │部不能沒收時，以其等之財│
│  │      │      │          │                  │          │產抵償之。              │
├─┼───┼───┼─────┼─────────┼─────┼────────────┤
│8 │子○○│壬○○│97年8 月28│於97年8 月28日18時│500元     │壬○○、己○○共同販賣第│
│  │      │己○○│日18時許，│20分45秒許，由陳冠│          │一級毒品，均累犯，各處有│
│  │      │丙○○│在彰化縣和│宏以其所持用092645│          │期徒刑拾壹年陸月，附表八│
│  │      │      │美鎮和美國│4245號行動電話與楊│          │所示之物及0000000000號ｓ│
│  │      │      │中附近。  │永昌所持有之行動電│          │ｉｍ卡一張均沒收，行動電│
│  │      │      │          │話0000000000號聯繫│          │話一支應與丙○○連帶沒收│
│  │      │      │          │，相約於左示之時、│          │，如不能沒收時，應追徵其│
│  │      │      │          │地交易，子○○交付│          │價額或以其等之財產抵償之│
│  │      │      │          │500元予己○○，再 │          │，附表十所示之毒品海洛因│
│  │      │      │          │由己○○交付等值海│          │均沒收銷燬，未扣案之販賣│
│  │      │      │          │洛因予子○○。    │          │第一級毒品所得之財物新台│
│  │      │      │          │                  │          │幣伍百元應與丙○○連帶沒│
│  │      │      │          │                  │          │收，如全部或一部不能沒收│
│  │      │      │          │                  │          │時，以其等之財產抵償之。│
├─┼───┼───┼─────┼─────────┼─────┼────────────┤
│9 │子○○│壬○○│97年9 月29│於97年9 月29日10時│500元     │壬○○、己○○共同販賣第│
│  │      │己○○│日11時許，│9 分35秒、10時45分│          │一級毒品，均累犯，各處有│
│  │      │丙○○│在和美鎮和│及10時48分，由陳冠│          │期徒刑拾壹年陸月，附表八│
│  │      │      │線路金錢豹│宏以其所持用092645│          │所示之物及0000000000號ｓ│
│  │      │      │電子遊戲場│4245號行動電話與楊│          │ｉｍ卡一張均沒收，行動電│
│  │      │      │。        │永昌所持有之行動電│          │話一支應與丙○○連帶沒收│
│  │      │      │          │話0000000000號聯繫│          │，如不能沒收時，應追徵其│
│  │      │      │          │，相約於左示之時、│          │價額或以其等之財產抵償之│
│  │      │      │          │地交易，子○○交付│          │，附表十所示之毒品海洛因│
│  │      │      │          │500元予己○○，再 │          │均沒收銷燬，未扣案之販賣│
│  │      │      │          │由己○○交付等值海│          │第一級毒品所得之財物新台│
│  │      │      │          │洛因予子○○。    │          │幣伍百元應與丙○○連帶沒│
│  │      │      │          │                  │          │收，如全部或一部不能沒收│
│  │      │      │          │                  │          │時，以其等之財產抵償之。│
├─┼───┼───┼─────┼─────────┼─────┼────────────┤
│10│子○○│壬○○│97年9 月30│於97年9 月30日8 時│500元     │壬○○、己○○共同販賣第│
│  │      │己○○│日8 時許，│12 分46 秒，由陳冠│          │一級毒品，均累犯，各處有│
│  │      │丙○○│在彰化縣和│宏以同上0000000000│          │期徒刑拾壹年陸月，附表八│
│  │      │      │美鎮和美國│號行動電話與子○○│          │所示之物及0000000000號ｓ│
│  │      │      │中旁。    │所持有之行動電話  │          │ｉｍ卡一張均沒收，行動電│
│  │      │      │          │0000000000號聯繫，│          │話一支應與丙○○連帶沒收│
│  │      │      │          │相約於左示之時、地│          │，如不能沒收時，應追徵其│
│  │      │      │          │交易，子○○交付50│          │價額或以其等之財產抵償之│
│  │      │      │          │0元予己○○，再由 │          │，附表十所示之毒品海洛因│
│  │      │      │          │己○○交付等值海洛│          │均沒收銷燬，未扣案之販賣│
│  │      │      │          │因予子○○。      │          │第一級毒品所得之財物新台│
│  │      │      │          │                  │          │幣伍百元應與丙○○連帶沒│
│  │      │      │          │                  │          │收，如全部或一部不能沒收│
│  │      │      │          │                  │          │時，以其等之財產抵償之。│
├─┼───┼───┼─────┼─────────┼─────┼────────────┤
│11│陳安然│壬○○│97年9 月17│陳安然先以公共電話│500元     │壬○○、己○○共同販賣第│
│  │      │己○○│日16時3 分│撥打壬○○持用之  │          │一級毒品，均累犯，各處有│
│  │      │丙○○│（起訴書誤│0000000000號行動電│          │期徒刑拾壹年陸月，附表八│
│  │      │      │載為9 月27│話為毒品海洛因買賣│          │所示之物及0000000000號ｓ│
│  │      │      │日，依陳安│之約定，再由壬○○│          │ｉｍ卡一張均沒收，行動電│
│  │      │      │然與壬○○│與己○○共同於左示│          │話一支應與丙○○連帶沒收│
│  │      │      │交易照片所│之時、地，販賣第一│          │，如不能沒收時，應以其等│
│  │      │      │示，日期為│級毒品予陳安然，陳│          │之財產抵償之，附表十所示│
│  │      │      │97年9 月17│安然則交付500元予 │          │之毒品海洛因均沒收銷燬，│
│  │      │      │日下午16時│己○○，而己○○隨│          │未扣案之販賣第一級毒品所│
│  │      │      │3 分許），│即交付等值海洛因。│          │得財物新台幣伍百元應與王│
│  │      │      │在彰化縣和│                  │          │協儒連帶沒收，如全部或一│
│  │      │      │美鎮○○路│                  │          │部不能沒收時，以其等之財│
│  │      │      │夜市旁。  │                  │          │產抵償之。              │
├─┼───┼───┼─────┼─────────┼─────┼────────────┤
│12│黃國駿│壬○○│97年9 月16│於97年9 月16日8 時│500元     │壬○○、己○○共同販賣第│
│  │      │己○○│日8 、9 時│1 分23秒由己○○以│          │一級毒品，均累犯，各處有│
│  │      │丙○○│許，在彰化│其所持用0000000000│          │期徒刑拾壹年陸月，附表八│
│  │      │      │縣線西鄉加│號行動電話與黃國駿│          │所示之物及0000000000號ｓ│
│  │      │      │油站。    │所持有之巿內電話  │          │ｉｍ卡一張均沒收，行動電│
│  │      │      │          │000000000 號聯繫，│          │話一支應與丙○○連帶沒收│
│  │      │      │          │相約於左示之時、地│          │，如不能沒收時，應以其等│
│  │      │      │          │交易，黃國駿交付50│          │之財產抵償之，附表十所示│
│  │      │      │          │0 元予己○○，再由│          │之毒品海洛因均沒收銷燬，│
│  │      │      │          │己○○交付等值海  │          │未扣案之販賣第一級毒品所│
│  │      │      │          │洛因予黃國駿。    │          │得之財物新台幣伍百元應與│
│  │      │      │          │                  │          │丙○○連帶沒收，如全部或│
│  │      │      │          │                  │          │一部不能沒收時，以其等之│
│  │      │      │          │                  │          │財產抵償之。            │
├─┼───┼───┼─────┼─────────┼─────┼────────────┤
│13│黃國駿│壬○○│97年9 月19│於97年9 月19日12時│500元     │壬○○、己○○共同販賣第│
│  │      │己○○│日，在彰化│59分43秒，由己○○│          │一級毒品，均累犯，各處有│
│  │      │丙○○│縣線西鄉加│以其所持用00000000│          │期徒刑拾壹年陸月，附表八│
│  │      │      │油站後面土│45號行動電話與黃國│          │所示之物及0000000000號ｓ│
│  │      │      │地公廟。  │駿所持有之巿內電話│          │ｉｍ卡一張均沒收，行動電│
│  │      │      │          │000000000 號聯繫，│          │話一支應與丙○○連帶沒收│
│  │      │      │          │相約於左示之時、地│          │，如不能沒收時，應追徵其│
│  │      │      │          │交易，黃國駿交付50│          │價額或以其等之財產抵償之│
│  │      │      │          │0 元予己○○，再  │          │，附表十所示之毒品海洛因│
│  │      │      │          │由己○○交付等值海│          │均沒收銷燬，未扣案之販賣│
│  │      │      │          │洛因予黃國駿。    │          │第一級毒品所得財物新台幣│
│  │      │      │          │                  │          │伍百元應與丙○○連帶沒收│
│  │      │      │          │                  │          │，如全部或一部不能沒收時│
│  │      │      │          │                  │          │，以其等之財產抵償之。  │
├─┼───┼───┼─────┼─────────┼─────┼────────────┤
│14│黃國駿│壬○○│97年9 月20│於97年9 月20日9 時│500元     │壬○○、己○○共同販賣第│
│  │      │己○○│日9 、10時│40分36秒由己○○以│          │一級毒品，均累犯，各處有│
│  │      │丙○○│許，在彰化│其所持用0000000000│          │期徒刑拾壹年陸月，附表八│
│  │      │      │縣線西鄉老│號行動電話與黃國駿│          │所示之物及0000000000號ｓ│
│  │      │      │人會附近。│所持有之巿內電話  │          │ｉｍ卡一張均沒收，行動電│
│  │      │      │          │000000000 號聯繫，│          │話一支應與丙○○連帶沒收│
│  │      │      │          │相約於左示之時、地│          │，如不能沒收時，應追徵其│
│  │      │      │          │交易，黃國駿交付  │          │價額或以其等之財產抵償之│
│  │      │      │          │500 元予己○○，再│          │，附表十所示之毒品海洛因│
│  │      │      │          │由己○○交付等值海│          │均沒收銷燬，未扣案之販賣│
│  │      │      │          │洛因予黃國駿。    │          │第一級毒品所得財物新台幣│
│  │      │      │          │                  │          │伍百元應與丙○○連帶沒收│
│  │      │      │          │                  │          │，如全部或一部不能沒收時│
│  │      │      │          │                  │          │，以其等之財產抵償之。  │
├─┼───┼───┼─────┼─────────┼─────┼────────────┤
│15│曾正仲│壬○○│97年9 月15│於97年9 月15日7 時│500元     │壬○○、己○○共同販賣第│
│  │      │己○○│日7 時55分│26分53秒，壬○○以│          │一級毒品，均累犯，各處有│
│  │      │丙○○│許，在彰化│其所持用0000000000│          │期徒刑拾壹年陸月，附表八│
│  │      │      │縣和美鎮消│號行動電話與曾正仲│          │所示之物及0000000000號ｓ│
│  │      │      │防隊附近。│所持有之行動電話09│          │ｉｍ卡一張均沒收，行動電│
│  │      │      │          │00000000號聯繫，相│          │話一支應與丙○○連帶沒收│
│  │      │      │          │約於左示之時、地  │          │，如不能沒收時，應追徵其│
│  │      │      │          │交易，曾正仲交付50│          │價額或以其等之財產抵償之│
│  │      │      │          │0元予己○○，再由 │          │，附表十所示之毒品海洛因│
│  │      │      │          │己○○交付等值海洛│          │均沒收銷燬，未扣案之販賣│
│  │      │      │          │因予曾正仲。      │          │第一級毒品所得財物新台幣│
│  │      │      │          │                  │          │伍百元應與丙○○連帶沒收│
│  │      │      │          │                  │          │，如全部或一部不能沒收時│
│  │      │      │          │                  │          │，以其等之財產抵償之。  │
├─┼───┼───┼─────┼─────────┼─────┼────────────┤
│16│曾正仲│壬○○│97年9 月16│曾正仲以其00000000│500元     │壬○○、己○○共同販賣第│
│  │      │己○○│日下午15時│00號行動電話撥打陳│          │一級毒品，均累犯，各處有│
│  │      │丙○○│23分許，在│冠宏持用之00000000│          │期徒刑拾壹年陸月，附表八│
│  │      │      │彰化縣和美│45號行動電話與陳冠│          │所示之物及0000000000號ｓ│
│  │      │      │鎮○○路（│宏為毒品海洛因買賣│          │ｉｍ卡一張均沒收，行動電│
│  │      │      │消防隊後面│之約定後，壬○○即│          │話一支應與丙○○連帶沒收│
│  │      │      │，有交易照│與己○○於左示之時│          │，如不能沒收時，應追徵其│
│  │      │      │片）。    │、地與曾正仲交易，│          │價額或以其等之財產抵償之│
│  │      │      │          │曾正仲交付500元予 │          │，附表十所示之毒品海洛因│
│  │      │      │          │己○○，再由己○○│          │均沒收銷燬，未扣案之販賣│
│  │      │      │          │交付等值海洛因予曾│          │第一級毒品所得財物新台幣│
│  │      │      │          │正仲。            │          │伍百元應與丙○○連帶沒收│
│  │      │      │          │                  │          │，如全部或一部不能沒收時│
│  │      │      │          │                  │          │，以其等之財產抵償之。  │
├─┼───┼───┼─────┼─────────┼─────┼────────────┤
│17│曾正仲│壬○○│97年9 月19│於97年9 月19日17時│500元     │壬○○、己○○共同販賣第│
│  │      │己○○│日17、18時│20分許，由壬○○以│          │一級毒品，均累犯，各處有│
│  │      │丙○○│許，在彰化│其所持用0000000000│          │期徒刑拾壹年陸月，附表八│
│  │      │      │縣和美鎮彰│號行動電話與曾正仲│          │所示之物及0000000000號ｓ│
│  │      │      │美路麥當勞│所持有之行動電話09│          │ｉｍ卡一張均沒收，行動電│
│  │      │      │附近。    │00000000號聯繫，相│          │話一支應與丙○○連帶沒收│
│  │      │      │          │約於左示之時、地交│          │，如不能沒收時，應追徵其│
│  │      │      │          │易，曾正仲交付500 │          │價額或以其等之財產抵償之│
│  │      │      │          │元予己○○，再由施│          │，附表十所示之毒品海洛因│
│  │      │      │          │建良交付等值海洛因│          │均沒收銷燬，未扣案之販賣│
│  │      │      │          │予曾正仲。        │          │第一級毒品所得財物新台幣│
│  │      │      │          │                  │          │伍百元應與丙○○連帶沒收│
│  │      │      │          │                  │          │，如全部或一部不能沒收時│
│  │      │      │          │                  │          │，以其等之財產抵償之。  │
├─┼───┼───┼─────┼─────────┼─────┼────────────┤
│18│粘義宏│壬○○│97年8 月13│於97年8 月13日19時│500元     │壬○○、己○○共同販賣第│
│  │      │己○○│日19、20時│16分20秒，由壬○○│          │一級毒品，均累犯，各處有│
│  │      │丙○○│，在彰化縣│以其所持用00000000│          │期徒刑拾壹年陸月，附表八│
│  │      │      │線西鄉加油│17號行動電話與粘義│          │所示之物及0000000000號ｓ│
│  │      │      │站附近。  │宏所使用之行動電話│          │ｉｍ卡一張均沒收，行動電│
│  │      │      │          │0000000000號（申設│          │話一支應與丙○○連帶沒收│
│  │      │      │          │人徐淑芳）聯繫，相│          │，如不能沒收時，應追徵其│
│  │      │      │          │約於左示之時、地交│          │價額或以其等之財產抵償之│
│  │      │      │          │易，粘義宏交付500 │          │，附表十所示之毒品海洛因│
│  │      │      │          │元予己○○，再由施│          │均沒收銷燬毀，未扣案之販│
│  │      │      │          │建良交付等值海洛因│          │賣第一級毒品所得財物新台│
│  │      │      │          │予粘義宏。        │          │幣伍百元應與丙○○連帶沒│
│  │      │      │          │                  │          │收，如全部或一部不能沒收│
│  │      │      │          │                  │          │時，以其等之財產抵償之。│
├─┼───┼───┼─────┼─────────┼─────┼────────────┤
│19│粘義宏│壬○○│97年8 月14│於97年8 月14日17時│500元     │壬○○、己○○共同販賣第│
│  │      │己○○│日17、18時│42分，壬○○以其所│          │一級毒品，均累犯，各處有│
│  │      │丙○○│許，在彰化│持用0000000000號行│          │期徒刑拾壹年陸月，附表八│
│  │      │      │縣線西鄉加│動電話與粘義宏所使│          │所示之物及0000000000號ｓ│
│  │      │      │油站附近。│用之行動電話093355│          │ｉｍ卡一張均沒收，行動電│
│  │      │      │          │8992號聯繫，相約於│          │話一支應與丙○○連帶沒收│
│  │      │      │          │左示之時、地交易，│          │，如不能沒收時，應追徵其│
│  │      │      │          │粘義宏交付500 元予│          │價額或以其等之財產抵償之│
│  │      │      │          │己○○，再由己○○│          │，附表十所示之毒品海洛因│
│  │      │      │          │交付等值海洛因予粘│          │均沒收銷燬，未扣案之販賣│
│  │      │      │          │義宏。            │          │第一級毒品所得財物新台幣│
│  │      │      │          │                  │          │伍百元應與丙○○連帶沒收│
│  │      │      │          │                  │          │，如全部或一部不能沒收時│
│  │      │      │          │                  │          │，以其等之財產抵償之。  │
├─┼───┼───┼─────┼─────────┼─────┼────────────┤
│20│陳佳新│壬○○│97年8 月14│於97年8 月14日7 時│500元     │壬○○、己○○共同販賣第│
│  │      │己○○│日7 、8 時│43分32秒由壬○○以│          │一級毒品，均累犯，各處有│
│  │      │丙○○│許，在彰化│其所持用0000000000│          │期徒刑拾壹年陸月，附表八│
│  │      │      │縣和美鎮鹿│號行動電話與陳佳新│          │所示之物及0000000000號ｓ│
│  │      │      │和路夜市附│所持有之市內電話04│          │ｉｍ卡一張均沒收，行動電│
│  │      │      │近。      │0000000 號聯繫，相│          │話一支應與丙○○連帶沒收│
│  │      │      │          │約於左示之時、地交│          │，如不能沒收時，應追徵其│
│  │      │      │          │易，陳佳新交付500 │          │價額或以其等之財產抵償之│
│  │      │      │          │元予己○○，再由施│          │，附表十所示之毒品海洛因│
│  │      │      │          │建良交付等值海洛因│          │均沒收銷燬，未扣案之販賣│
│  │      │      │          │予陳佳新。        │          │第一級毒品所得財物新台幣│
│  │      │      │          │                  │          │伍百元應與丙○○連帶沒收│
│  │      │      │          │                  │          │，如全部或一部不能沒收時│
│  │      │      │          │                  │          │，以其等之財產抵償之。  │
│  │      │      │          │                  │          │                        │
├─┼───┼───┼─────┼─────────┼─────┼────────────┤
│21│陳佳新│壬○○│97年9 月20│於97年9 月20日7 時│500元     │壬○○、己○○共同販賣第│
│  │      │己○○│日7 時許，│39分44秒由壬○○以│          │一級毒品，均累犯，各處有│
│  │      │丙○○│在彰化縣線│其所持用0000000000│          │期徒刑拾壹年陸月，附表八│
│  │      │      │西鄉曉陽國│號行動電話與陳佳新│          │所示之物及0000000000號ｓ│
│  │      │      │小附近。  │所持有之市內電話04│          │ｉｍ卡一張均沒收，行動電│
│  │      │      │          │0000000 號聯繫，相│          │話一支應與丙○○連帶沒收│
│  │      │      │          │約於左示之時、地交│          │，如不能沒收時，應追徵其│
│  │      │      │          │易，陳佳新交付500 │          │價額或以其等之財產抵償之│
│  │      │      │          │元予己○○，再由施│          │，附表十所示之毒品海洛因│
│  │      │      │          │建良交付等值海洛因│          │均沒收銷燬，未扣案之販賣│
│  │      │      │          │予陳佳新。        │          │第一級毒品所得財物新台幣│
│  │      │      │          │                  │          │伍百元應與丙○○連帶沒收│
│  │      │      │          │                  │          │，如全部或一部不能沒收時│
│  │      │      │          │                  │          │，以其等之財產抵償之。  │
├─┼───┼───┼─────┼─────────┼─────┼────────────┤
│22│何旺宴│壬○○│97年9 月17│何旺宴以其持用之09│500元     │壬○○、己○○共同販賣第│
│  │      │己○○│日下午3 時│00000000號行動電話│          │一級毒品，均累犯，各處有│
│  │      │丙○○│許27分許，│與壬○○持用之0926│          │期徒刑拾壹年陸月，附表八│
│  │      │      │在彰化縣和│454245號行動電話聯│          │所示之物及0000000000號ｓ│
│  │      │      │美鎮○○路│繫後，壬○○與何旺│          │ｉｍ卡一張均沒收，行動電│
│  │      │      │旁面      │宴相約於左示之時、│          │話一支應與丙○○連帶沒收│
│  │      │      │          │地交易，何旺宴交付│          │，如不能沒收時，應追徵其│
│  │      │      │          │500元予己○○，再 │          │價額或以其等之財產抵償之│
│  │      │      │          │由己○○交付等值海│          │，附表十所示之毒品海洛因│
│  │      │      │          │洛因予何旺宴。    │          │均沒收銷燬，未扣案之販賣│
│  │      │      │          │                  │          │第一級毒品所得財物新台幣│
│  │      │      │          │                  │          │伍百元應與丙○○連帶沒收│
│  │      │      │          │                  │          │，如全部或一部不能沒收時│
│  │      │      │          │                  │          │，以其等之財產抵償之。  │
│  │      │      │          │                  │          │                        │
├─┼───┼───┼─────┼─────────┼─────┼────────────┤
│23│何旺宴│壬○○│97年9 月16│由何旺晏於97年9 月│500元     │壬○○、己○○共同販賣第│
│  │      │己○○│日上午，在│16日8 時52分11秒以│          │一級毒品，均累犯，各處有│
│  │      │丙○○│彰化縣和美│0000000000號撥打陳│          │期徒刑拾壹年陸月，附表八│
│  │      │      │鎮豪美游泳│冠宏以其所持用0926│          │所示之物及0000000000號ｓ│
│  │      │      │池。      │454245號，相約於左│          │ｉｍ卡一張均沒收，行動電│
│  │      │      │          │示之時、地交易，何│          │話一支應與丙○○連帶沒收│
│  │      │      │          │旺宴交付500元予施 │          │，如不能沒收時，應追徵其│
│  │      │      │          │建良，再由己○○交│          │價額或以其等之財產抵償之│
│  │      │      │          │付等值海洛因予何旺│          │，附表十所示之毒品海絡因│
│  │      │      │          │宴。              │          │均沒收銷燬，未扣案之販賣│
│  │      │      │          │                  │          │第一級毒品所得財物新台幣│
│  │      │      │          │                  │          │伍百元應與丙○○連帶沒收│
│  │      │      │          │                  │          │，如全部或一部不能沒收時│
│  │      │      │          │                  │          │，以其等之財產抵償之。  │
│  │      │      │          │                  │          │                        │
├─┼───┼───┼─────┼─────────┼─────┼────────────┤
│24│何旺宴│壬○○│97年9 月16│由何旺晏於97年9 月│500元     │壬○○、己○○共同販賣第│
│  │      │己○○│日下午14、│16日14時21分23秒以│          │一級毒品，均累犯，各處有│
│  │      │丙○○│15時許，在│0000000000號撥打陳│          │期徒刑拾壹年陸月，附表八│
│  │      │      │彰化縣和美│冠宏以其所持用0926│          │所示之物及0000000000號ｓ│
│  │      │      │鎮豪美游泳│454245號，相約於左│          │ｉｍ卡一張均沒收，行動電│
│  │      │      │池。      │示之時、地交易，何│          │話一支應與丙○○連帶沒收│
│  │      │      │          │旺宴交付500元予施 │          │，如不能沒收時，應追徵其│
│  │      │      │          │建良，再由己○○交│          │價額或以其等之財產抵償之│
│  │      │      │          │付等值海洛因予何旺│          │，附表十所示之毒品海洛因│
│  │      │      │          │宴。              │          │均沒收銷燬，未扣案之販賣│
│  │      │      │          │                  │          │第一級毒品所得財物新台幣│
│  │      │      │          │                  │          │伍百元應與丙○○連帶沒收│
│  │      │      │          │                  │          │，如全部或一部不能沒收時│
│  │      │      │          │                  │          │，以其等之財產抵償之。  │
│  │      │      │          │                  │          │                        │
│  │      │      │          │                  │          │                        │
├─┼───┼───┼─────┼─────────┼─────┼────────────┤
│25│何旺宴│壬○○│97年9 月19│於97年9 月19日18時│2000元    │壬○○、己○○共同販賣第│
│  │      │己○○│日18時許，│10分29秒由壬○○以│          │一級毒品，均累犯，各處有│
│  │      │丙○○│在彰化縣和│其所持用0000000000│          │期徒刑拾壹年陸月，附表八│
│  │      │      │美鎮豪美游│號行動電話與何旺宴│          │所示之物及0000000000號ｓ│
│  │      │      │泳池地。  │所持有之行動電話  │          │ｉｍ卡一張均沒收，行動電│
│  │      │      │          │0000000000號聯繫，│          │話一支應與丙○○連帶沒收│
│  │      │      │          │相約於左示之時、地│          │，如不能沒收時，應追徵其│
│  │      │      │          │交易，何旺宴交付  │          │價額或以其等之財產抵償之│
│  │      │      │          │2000元予己○○，再│          │，附表十所示之毒品海洛因│
│  │      │      │          │由己○○交付等值海│          │均沒收銷燬，未扣案之販賣│
│  │      │      │          │洛因予何旺宴。    │          │第一級毒品所得財物新台幣│
│  │      │      │          │                  │          │貳仟元應與丙○○帶沒收，│
│  │      │      │          │                  │          │如全部或一部不能沒收時，│
│  │      │      │          │                  │          │以其等之財產抵償之。    │
│  │      │      │          │                  │          │                        │
└─┴───┴───┴─────┴─────────┴─────┴────────────┘
附表四：戊○○、辛○○與丙○○（丙○○部分未經起訴）販賣
        第一級毒品部分
┌─┬───┬───┬─────┬─────────┬─────┬─────────────┐
│編│購毒者│行為人│交易時間（│聯繫、交易之方式及│販毒所得  │  主         文           │
│號│      │      │民國）及地│交易之數量        │（新台幣）│                          │
│  │      │      │點        │                  │          │                          │
├─┼───┼───┼─────┼─────────┼─────┼─────────────┤
│1 │鄭宜明│戊○○│97年8 月間│鄭宜明先以00000000│500元     │戊○○共同販賣第一級毒品，│
│  │      │辛○○│，在彰化縣│03號行動電話與周建│          │累犯，處有期徒刑拾伍年陸月│
│  │      │丙○○│和美鎮和線│安持用之0000000000│          │，附表八所示之物及00000000│
│  │      │      │路旁某家加│號行動電話聯繫，後│          │45號ｓｉｍ卡一張均沒收，行│
│  │      │      │油站。    │由戊○○與辛○○共│          │動電話一支應與丙○○、陳明│
│  │      │      │          │同於左示之時、地，│          │照連帶沒收，如不能沒收時，│
│  │      │      │          │販賣第一級毒品予鄭│          │應追徵其價額或以其等之財產│
│  │      │      │          │宜明，鄭宜明則交付│          │抵償之，附表十所示之毒品海│
│  │      │      │          │500元予辛○○，陳 │          │洛因均沒收銷燬，未扣案之販│
│  │      │      │          │明照隨即交付等值海│          │賣第一級毒品所得財物新台幣│
│  │      │      │          │洛因。            │          │伍百元應與丙○○、辛○○連│
│  │      │      │          │                  │          │帶沒收，如全部或一部不能沒│
│  │      │      │          │                  │          │收時，以其等之財產抵償之。│
│  │      │      │          │                  │          │                          │
│  │      │      │          │                  │          │辛○○共同販賣第一級毒品，│
│  │      │      │          │                  │          │處有期徒刑拾年陸月，附表八│
│  │      │      │          │                  │          │所示之物及0000000000號ｓｉ│
│  │      │      │          │                  │          │ｍ卡一張均沒收，行動電話一│
│  │      │      │          │                  │          │支應與丙○○、戊○○連帶沒│
│  │      │      │          │                  │          │收，如不能沒收時，應追徵其│
│  │      │      │          │                  │          │價額或以其等之財產抵償之，│
│  │      │      │          │                  │          │附表十所示之毒品海洛因均沒│
│  │      │      │          │                  │          │收銷燬，未扣案之販賣第一級│
│  │      │      │          │                  │          │毒品所得財物新台幣伍百元應│
│  │      │      │          │                  │          │與丙○○、戊○○連帶沒收，│
│  │      │      │          │                  │          │如全部或一部不能沒收時，以│
│  │      │      │          │                  │          │其等之財產抵償之。        │
├─┼───┼───┼─────┼─────────┼─────┼─────────────┤
│2 │鄭宜明│戊○○│97年8 月間│鄭宜明先以其持用之│500元     │戊○○共同販賣第一級毒品，│
│  │      │辛○○│（距離編號│0000000000號行動電│          │累犯，處有期徒刑拾伍年陸月│
│  │      │丙○○│1 所示之時│話與戊○○持用之09│          │，附表八所示之物及00000000│
│  │      │      │間約1 星期│00000000號行動電話│          │45號ｓｉｍ卡一張均沒收，行│
│  │      │      │後），在彰│聯繫，後由戊○○與│          │動電話一支應與丙○○、陳明│
│  │      │      │化縣和美鎮│辛○○共同於左示之│          │照連帶沒收，如不能沒收時，│
│  │      │      │和線路旁某│時、地，販賣第一級│          │應追徵其價額或以其等之財產│
│  │      │      │家加油站。│毒品予鄭宜明，鄭宜│          │抵償之，附表十所示之毒品海│
│  │      │      │          │明則交付500元予陳 │          │洛因均沒收銷燬，未扣案之販│
│  │      │      │          │明照，辛○○隨即交│          │賣第一級毒品所得財物新台幣│
│  │      │      │          │付等值海洛因。    │          │伍百元應與丙○○、辛○○連│
│  │      │      │          │                  │          │帶沒收，如全部或一部不能沒│
│  │      │      │          │                  │          │收時，以其等之財產抵償之。│
│  │      │      │          │                  │          │                          │
│  │      │      │          │                  │          │辛○○共同販賣第一級毒品，│
│  │      │      │          │                  │          │處有期徒刑拾年陸月，附表八│
│  │      │      │          │                  │          │所示之物及0000000000號ｓｉ│
│  │      │      │          │                  │          │ｍ卡一張均沒收，行動電話一│
│  │      │      │          │                  │          │支應與丙○○、戊○○連帶沒│
│  │      │      │          │                  │          │收，如不能沒收時，應追徵其│
│  │      │      │          │                  │          │價額或以其等之財產抵償之，│
│  │      │      │          │                  │          │附表十所示之毒品海洛因均沒│
│  │      │      │          │                  │          │收銷燬，未扣案之販賣第一級│
│  │      │      │          │                  │          │毒品所得財物新台幣伍百元應│
│  │      │      │          │                  │          │與丙○○、戊○○連帶沒收，│
│  │      │      │          │                  │          │如全部或一部不能沒收時，以│
│  │      │      │          │                  │          │其等之財產抵償之。        │
└─┴───┴───┴─────┴─────────┴─────┴─────────────┘
 附表五：
 癸○○販賣第二級毒品部分
┌─┬───┬───┬────┬────────────┬─────┬─────────────┐
│編│購毒者│行為人│交易時間│聯繫、交易之方式及交易之│販毒所得  │  主         文           │
│號│      │      │（民國）│數量                    │（新台幣）│                          │
│  │      │      │及地點  │                        │          │                          │
├─┼───┼───┼────┼────────────┼─────┼─────────────┤
│1 │黃晉義│癸○○│97年9 月│黃晉義於97年9 月8 時15時│7000元    │癸○○販賣第二級毒品，累犯│
│  │      │      │8日 ，相│04分36秒以所持有之行動電│          │，處有期徒刑肆年陸月。未扣│
│  │      │      │約在彰化│話0000000000號撥打癸○○│          │案之販賣第二級毒品所得之財│
│  │      │      │縣和美鎮│所持用0000000000號行動電│          │物新台幣柒千元沒收之，如全│
│  │      │      │仁愛國小│話，相約於左示之時、地交│          │部或一部不能沒收時，以其之│
│  │      │      │附近。  │易，癸○○交付價值7000元│          │財產抵償之。              │
│  │      │      │        │之甲基安非他命予黃晉義，│          │                          │
│  │      │      │        │黃晉義則以97年8 月間借款│          │                          │
│  │      │      │        │給癸○○的7000元作為購毒│          │                          │
│  │      │      │        │價金而互相抵銷。        │          │                          │
│  │      │      │        │                        │          │                          │
├─┼───┼───┼────┼────────────┼─────┼─────────────┤
│2 │乙○○│癸○○│97年9 月│由癸○○以其所持之行動電│3000元    │癸○○販賣第二級毒品，累犯│
│  │      │      │20 日   │話0000000000號與乙○○所│          │，處有期徒刑肆年陸月。未扣│
│  │      │      │        │持有之行動電話0000000000│          │案之販賣第二級毒品所得之財│
│  │      │      │        │號聯繫，相約於左示之時、│          │物新台幣千元沒收之，如全│
│  │      │      │        │地交易，癸○○交付價值  │          │部或一部不能沒收時，以其之│
│  │      │      │        │3000元之第二級毒品甲基安│          │財產抵償之。              │
│  │      │      │        │非他命予乙○○，而乙○○│          │                          │
│  │      │      │        │則表示以先前曾借予癸○○│          │                          │
│  │      │      │        │之3000元作為購毒價金而互│          │                          │
│  │      │      │        │相抵銷。                │          │                          │
└─┴───┴───┴────┴────────────┴─────┴─────────────┘
 附表六：
 癸○○販賣第一級毒品部分（無罪）
┌─┬───┬───┬─────┬─────────┬─────┐
│編│購毒者│行為人│交易時間（│聯繫、交易之方式及│販毒所得  │
│號│      │      │民國）及地│交易之數量        │（新台幣）│
│  │      │      │點        │                  │          │
├─┼───┼───┼─────┼─────────┼─────┤
│  │陳庭春│癸○○│97年9 月16│97年9 月16日0 時14│2000元    │
│  │      │      │日，相約在│分31秒由癸○○以其│          │
│  │      │      │彰化縣伸港│所持用0000000000號│          │
│  │      │      │鄉。      │行動電話與陳庭春所│          │
│  │      │      │          │持有之行動電話0939│          │
│  │      │      │          │071417號聯繫，相約│          │
│  │      │      │          │於左示之時、地交易│          │
│  │      │      │          │海洛因。          │          │
│  │      │      │          │                  │          │
│  │      │      │          │                  │          │
│  │      │      │          │                  │          │
│  │      │      │          │                  │          │
│  │      │      │          │                  │          │
│  │      │      │          │                  │          │
└─┴───┴───┴─────┴─────────┴─────┘
 附表七
 丙○○轉讓第一級毒品部分
┌──┬────┬───┬───────┬─────────┬──────────┐
│編號│受讓對象│行為人│時間及地點    │轉讓方式          │  主         文     │
├──┼────┼───┼───────┼─────────┼──────────┤
│1   │戊○○  │丙○○│97年8 月間，在│丙○○無償提供約注│丙○○轉讓第一級毒品│
│    │        │      │彰化縣伸港鄉泉│射一次之第一級毒品│，累犯，處有期徒刑捌│
│    │        │      │厝村泉厝路157 │海洛因予戊○○。  │月。                │
│    │        │      │號戊○○住處。│                  │                    │
├──┼────┼───┼───────┼─────────┼──────────┤
│2   │施錫添  │丙○○│97年7 月27 日 │丙○○無償提供約注│丙○○轉讓第一級毒品│
│    │        │      │，在彰化縣伸港│射一次之第一級毒品│，累犯，處有期徒刑捌│
│    │        │      │鄉○○村○路旁│海洛因予施錫添。  │月。                │
│    │        │      │。            │                  │                    │
│    │        │      │              │                  │                    │
│    │        │      │              │                  │                    │
├──┼────┼───┼───────┼─────────┼──────────┤
│3   │陳冠志  │丙○○│97年8 月間，在│丙○○於97年8 月間│丙○○轉讓第一級毒品│
│    │（已死亡│      │彰化縣伸港鄉教│因向綽號肉圓之男子│，未遂，累犯，處有期│
│    │）      │      │會附近。      │購買槍彈，故請施錫│徒刑肆月。          │
│    │        │      │              │添代為轉交第一級毒│                    │
│    │        │      │              │品海洛因1 錢，未料│                    │
│    │        │      │              │施錫添自行施用。  │                    │
└──┴────┴───┴───────┴─────────┴──────────┘
 附表八（即原判決之附表十）
┌─────────────────────────────┐
│扣案之電子秤1台、分裝袋2包、攪拌器1台。                   │
│                                                          │
└─────────────────────────────┘
 附表九（即原判決之附表十一）
┌─────────────────────────────┐
│扣案之SIG SAUER 廠P220型半自動改造手槍1 枝【槍枝管制編號：│
│0000000000號，含彈匣1 個】及具有殺傷力之直徑8.9 ±0.5MM 金│
│屬改造子彈2 顆。                                          │
└─────────────────────────────┘
  附表十（即原判決之附表十二）
┌─────────────────────────────┐
│扣案之海洛因72包（淨重5.34公克，空包裝總重19.30公克，純質 │
│淨重1.41公克，又上開包裝均沾留毒品海洛因而無法析離）。    │
└─────────────────────────────┘
論罪科刑法條全文：
現行毒品危害防制條例第四條第一、二項
製造、運輸、販賣第一級毒品者，處死刑或無期徒刑；處無期徒
刑者，得併科新臺幣二千萬元以下罰金。
製造、運輸、販賣第二級毒品者，處無期徒刑或 7 年以上有期
徒刑，得併科新臺幣一千萬元以下罰金。
毒品危害防制條例第八條第一項
轉讓第一級毒品者，處一年以上七年以下有期徒刑，得併科新臺
幣一百萬元以下罰金。
毒品危害防制條例第十一條第一項
持有第一級毒品者，處三年以下有期徒刑、拘役或新臺幣五萬元
以下罰金。
槍砲彈藥刀械管制條例第八條第四項：
未經許可，持有、寄藏或意圖販賣而陳列第一項所列槍枝者，處
三年以上十年以下有期徒刑，併科新臺幣七百萬元以下罰金。

司法院資訊處製作；財團法人民間司法改革基金會備份。
